---
title: "綠能商品_關稅對進口之影響（2 階段模型）"
author: "Duke Liu"
date: "2021/9/21"
output:
  prettydoc::html_pretty:
    theme: Leonids
    highlight: github
editor_options: 
  markdown: 
    wrap: 72
---

co2 with EDGAR

- There is only one country that we couldn't match in carbon dioxide emission database, Eswatini. 


```{r setup, include=FALSE, message=F}
knitr::opts_chunk$set(echo = F, message = F, warning = F)
library(tidyverse); library(vtable);
library(plm)
library(readxl)
library(jtools)
library(SciViews)
library(showtext)
showtext_auto()

load('0823.rda')
data = data %>% select(1:5, co2, GDP_current, FTD, country_EU, country_APEC, country_OPEC) #%>% mutate(tariff = 100*tariff)
cv = c()
for(cy in unique(data$country)){
  dat = data %>% filter(country == cy)
  if(sum(is.na(dat$FTD)) > 10){
    # print(cy)
    cv = c(cv, cy)
  }
}
data = data %>% filter(!(country %in% cv))

carbon = read_excel("data/v60_CO2_org_short-cycle_C_1970_2018.xls", sheet = 3, skip = 9) %>%
  select(Name, 37:54) %>% rename(country = Name) %>%
  gather(year, co_2, 2:19) %>%
  mutate(year = substr(year, 3, 6), 
         country = case_when(
           country == 'United States' ~ 'United States of America', 
           country == "Cote d'Ivoire" ~ "Côte d'Ivoire",
           country == 'Cape Verde' ~ 'Cabo Verde',
           country == 'Hong Kong' ~ 'Hong Kong, China',
           country == 'Tanzania_United Republic of' ~ 'Tanzania, United Republic of',
           country == 'Macedonia, the former Yugoslav Republic of' ~ 'Macedonia, North',
           # Eswatini doesn't have CO2
           T ~ country
         )) %>%
  mutate_at('co_2', as.numeric) %>%
  spread(year, co_2) %>% filter(country %in% data$country) %>%
  mutate(y_19 = `2018` + (`2018` - `2017`)) %>%
  gather("year", "co_2", 2:20) %>%
  rename(co2 = co_2) %>% mutate(year = ifelse(year == "y_19", 2019, year)) %>%
  mutate_at('year', as.factor) 


set.seed(1213) # may have problems
data = data %>%
  group_by(country) %>%
  mutate(# mean_co2 = mean(co2, na.rm= T),
         max_gdp = max(GDP_current, na.rm= T),
         max_ftd = max(FTD, na.rm= T)) %>% ungroup() %>%
  mutate(# co2 = ifelse(is.na(co2), rnorm(1, mean_co2, mean_co2/20), co2),
         GDP_current = ifelse(is.na(GDP_current), rnorm(1,max_gdp,max_gdp/20), GDP_current),
         FTD = ifelse(is.na(FTD), rnorm(1, max_ftd, max_ftd/20), FTD)) %>%
  select(-max_gdp, -max_ftd)

data = data %>% group_by(country) %>%
  mutate(eu = sum(country_EU, na.rm=T),
         apec = sum(country_APEC, na.rm=T),
         opec = sum(country_OPEC, na.rm=T)) %>% ungroup() %>%
  mutate(country_EU = ifelse(eu > 3, 1, 0),
         country_APEC = ifelse(apec > 3, 1, 0),
         country_OPEC = ifelse(opec > 3, 1, 0)) %>%
  select(-eu, -apec, -opec) %>%
  mutate(year_15 = ifelse(as.numeric(year) >= 2015, 1, 0))

data = data %>% mutate_at('year', as.factor) %>%
  select(-co2) %>% 
  left_join(carbon, by = c("country" = "country", 
                           "year" = "year")) %>% 
  filter(country != "Eswatini") 
  # impute 2019 co2 data
library(haven)
pop = read_dta('data/DATA_20200711.dta') %>%
  select(country, year, POP) %>%
  mutate_at('year', as.factor) 
data = data %>% # mutate_at('year', as.factor) %>%
  left_join(pop, by = c('country' = 'country', 
                             'year' = 'year')) %>%
  group_by(country) %>% mutate(mean_pop = mean(POP, na.rm=T)) %>%
  ungroup() %>%
  mutate(POP = ifelse(is.na(POP), rnorm(1, mean_pop, mean_pop/20), POP)) %>% select(-mean_pop) 

data = data %>% 
  mutate(ln_GDP = ln(GDP_current),
         ln_NI = ln(GDP_current/ (POP+1)),
         imp_rate = (im_vl+1)/(GDP_current+1),
         ln_co2 =ln(co2+1),
         ln_tariff = ln(tariff), 
         ln_import = ln(im_vl),
         ln_FTD = ln(FTD)) %>% select(-GDP_current, -POP) %>% 
  mutate(ln_tariff = ifelse(tariff == 0, 0, ln_tariff),
         ln_import = ifelse(im_vl == 0, 0, ln_import),
         ln_FTD = ifelse(FTD == 0, 0, ln_FTD))

#data = pdata.frame(data,c("country","year"))

rm(cv, cy, dat, pop, emission, Export, Import, Tariff, carbon)
```

co2 with UNFCCC

```{r, eval = F}
data = data %>% select(-co2)
carbon = read_excel("data/Time Series - GHG total without LULUCF, in kt CO₂ equivalent.xlsx", sheet = 1, skip = 2) %>%
  select(1, 14:32) %>% 
  rename(country = Party)
colnames(carbon)[20] = "2019"
list = carbon %>% filter(country %in% unique(data$country))
```


```{r}
data %>%
  mutate(sort = case_when(
    country_APEC == 1 ~ 'APEC', 
    country_OPEC == 1 ~ 'OPEC', 
    country_EU == 1 ~ 'EU', 
    T ~ 'Other'
  )) %>%
  distinct(country, .keep_all = T) %>%
  count(sort) %>%
  mutate(fraction = n/sum(n), 
         ymax = cumsum(fraction),
         ymin = c(0, head(ymax, n = -1)),
         labelPosition = (ymax + ymin)/2,
         label = paste0(sort, "\n Number: ", n)) %>%
   ggplot(aes(ymax=ymax, ymin=ymin, xmax=4, xmin=3, fill=sort)) +
  geom_rect() +
  geom_label( x=3.5, aes(y=labelPosition, label=label), size=3) +
  scale_fill_brewer(palette=4) +
  coord_polar(theta="y") +
  xlim(c(2, 4)) +
  theme_void() +
  theme(legend.position = "none")
  
```


## 上次的模型

**國家數114, 橫跨2001~2019年**

- 平均而言，考量到該國的固定效果，16年（含）後的綠能商品進口值會提升`45%`

FE- time 模型關稅的效應是正的，不合我們的預期。CO2的變數怪怪的。

FE- individual的係數表現不錯，但R square反而低

```{r}
md = ln_import ~ tariff + ln_co2 + country_APEC + country_EU + ln_FTD  + ln_NI + year_15 + ln_GDP + ln_NI:year_15 + ln_NI:tariff
# 交互作用項
# tariff/FTD 取消自然對數 結果較好
fe3 <- plm(md, data, model='within', effect = "twoways")
re1<-plm(md, data, model='random')
fe1<-plm(md, data, model='within', effect='individual')
fe2<-plm(md, data, model='within', effect='time')

export_summs(re1,fe1,fe2,fe3,
          model.names  = c("random","FE-individual", "FE- time","FE-2 ways"))
phtest(fe1, re1)
# reject H0, we should use fix effect (individual)
ols = plm(md, data, model='pooling')
export_summs(ols, model.names = c('OLS'), to.file = "xlsx")
?export_summs

vtable::st(data, summ = c('notNA(x)','mean(x)','sd(x)','min(x)','pctile(x)[25]','pctile(x)[75]','max(x)', 'median(x)'),
           out = 'csv', file = 'gg.csv')
?st
```

# 2階段模型

我們懷疑`CO2`可能是一個`干擾因子`、同時作為關稅 & 貿易政策的`被解釋變數`，因此CO2本身的內生性會造成模型的bias。

- 第一階段：regress import of renewable energy on tariff.

- 第二階段：regress co2 emission on import.

**目標：釐清關稅對進出口的因果關係（先後順序）**

## 改良版: 第一階段

- 被解釋變數為`ln_import`

大致符合預期，模型的解釋能力沒有下降太多。
```{r}
md = ln_import ~ tariff + country_APEC + country_EU + ln_FTD  + ln_NI + year_15 + ln_GDP + ln_NI:year_15 + ln_NI:tariff
fe2 <- plm(md, data, model='within', effect = "time")
re1<-plm(md, data, model='random')
fe1<-plm(md, data, model='within', effect='individual')
fe3<-plm(md, data, model='within', effect='twoways')

export_summs(re1,fe1,fe2,fe3, 
          model.names  = c("random","FE-individual", "FE-time","FE-2 way"))
phtest(fe1, re1)
```

## 第二階段

```{r}
data %>%
  ggplot() + aes(x = im_vl, y = co2, color = country) + 
  geom_jitter() + theme(legend.position = "none")
```


- 被解釋變數為`ln_co2`

```{r}
md = ln_co2 ~ ln_import + ln_FTD + ln_GDP + ln_NI + year_15 + year_15:ln_NI + country_APEC + country_EU
fe3 <- plm(md, data, model='within', effect = "twoways")
re1 <- plm(md, data, model='random')
fe1 <- plm(md, data, model='within', effect='individual')
fe2 <- plm(md, data, model='within', effect='time')

export_summs(re1,fe1,fe2,fe3,
           model.names  = c("Random","FE-individual","FE-time","FE-2 ways"))
phtest(fe1, re1)
```

## autoregression
```{r}
library(AER)
lag = 5
data = data %>%
  group_by(country) %>% mutate(no_ = row_number()) %>% ungroup() %>%
  mutate(NO_ = row_number()) %>%
  mutate(lag_co2 = case_when(
    (no_ <= (19-lag)) ~ co2[NO_+lag],
    T ~ -100
  )) %>% select(-no_, -NO_) %>% 
  filter(!(lag_co2 == -100)) %>%
  mutate(ln_lag_co2 = ln(lag_co2))
data = pdata.frame(data,c("country","year"))

armod <- lm(ln_lag_co2 ~ ln_import, data = data)
coeftest(armod, vcov. = NeweyWest(armod, lag = floor(4*(nrow(data)/100)^(2/9)), prewhite = F))

tibble(lag = seq(0, 5, 1), 
       coefficients = c(0.45558, 0.490155, 0.48707, 0.482586, 0.47687, 0.470668)) %>%
  ggplot() + aes(lag, coefficients) + geom_line() + 
  geom_point(shape = factor(lag)) + 
  labs(x = "延後期數", title = "AR lag 期數和Beta的關係", subtitle = 
         "模型為ln_co2(lag) ~ Beta*ln_import (error用NeweyWest估計法校正過)")
```
## pgmm：兩階段都要放！

`限制`：number of variables is limited.

ln_import ~ tariff  + ln_FTD  + ln_NI + ln_GDP + ln_NI:year_15 + ln_NI:tariff

```{r}
dat = data %>%
  mutate(ln_NI_year15 = ln_NI*year_15, 
         ln_NI_tariff = ln_NI*tariff)
z1 = pgmm(ln_import ~ #stats::lag(ln_import, 1:2) + 
            stats::lag(tariff, 0:1) + lag(ln_FTD, 0:1) + lag(ln_NI, 0:1) + 
            lag(ln_GDP, 0:1)+ lag(ln_NI_year15, 0:1) + lag(ln_NI_tariff, 0:1)| 
            stats::lag(tariff, 2:99), 
          data = dat, effect = "twoways", index = c("country","year"))
summary(z1)

# rm(dat)

```

ln_CO2i = β0 + β1ln_importi + β2ln_FTDi + β3ln_GDPi + β4ln_NIi + β5year_15i + β6country_APECi + β7country_EUi + β8ln_NI∗year_15i
```{r}
z2 = pgmm(ln_co2 ~ #stats::lag(ln_import, 1:2) + 
            stats::lag(ln_import, 1:2) + ln_FTD +ln_NI + ln_GDP+ ln_NI_year15 | 
            stats::lag(ln_co2, 2:99), 
          data = dat, effect = "individual", index = c("country","year"))
summary(z2)

z3 = pgmm(ln_co2 ~ stats::lag(ln_import, 1:2) + ln_NI  | stats::lag(ln_co2, 2:99), data = data, effect = "twoways", model = "twosteps", index = c("country","year"))
summary(z3, robust = F)

```



```{r}
z2 = pgmm(ln_co2 ~ stats::lag(ln_import, 1:2) + ln_NI  | stats::lag(ln_co2, 2:99), data = data, effect = "twoways", model = "twosteps", index = c("country","year"))
summary(z2, robust = F)


```




**result**

- 較適配的individual FE的解釋力有下降，其他模型的解釋力雖高，係數卻不合預期。

- individual FE：**考量到國家的獨特性，平均而言，關稅每增加1%，再生能源的進口值會下降25%； 再生能源進口值每增加1%，碳排放便會減少7%**

### 調節變數：加入交互作用項觀察(以下按順序呈現)

- 不同程度的CO2排放是否會影響`關稅對進出口的影響幅度`

- 15年前後`關稅對進出口的影響幅度`是否不同

- 一國的規模（GDP）對`關稅政策效應的影響`
```{r}
md = ln_import ~ ln_tariff*ln_co2 + country_APEC + country_OPEC + country_EU + FTD + ln_GDP + ln_NI + year_15
pool1 <- plm(md, data, model='pooling')
re1<-plm(md, data, model='random')
fe1<-plm(md, data, model='within', effect='individual')
fe2<-plm(md, data, model='within', effect='time')
export_summs(pool1,re1,fe1,fe2,
          model.names  = c("Pooled OLS","random","FE-individual","FE-time"))


md = ln_import ~ ln_tariff*year_15 + ln_co2 + country_APEC + country_OPEC + country_EU + FTD + ln_NI + ln_GDP
pool1 <- plm(md, data, model='pooling')
re1<-plm(md, data, model='random')
fe1<-plm(md, data, model='within', effect='individual')
fe2<-plm(md, data, model='within', effect='time')

export_summs(pool1,re1,fe1,fe2,
          model.names  = c("Pooled OLS","random","FE-individual","FE-time"))


md = ln_import ~ ln_tariff*ln_NI + country_APEC + country_EU + ln_FTD + ln_GDP + year_15
pool1 <- plm(md, data, model='pooling')
re1<-plm(md, data, model='random')
fe1<-plm(md, data, model='within', effect='individual')
fe2<-plm(md, data, model='within', effect='time')

export_summs(pool1,re1,fe1,fe2,
          model.names  = c("Pooled OLS","random","FE-individual","FE-time"))
```
平均而言，人均GDP每上升1%， `關稅對進口實際的效應`就會上升18%。

### 工具變數

- 內生性：關稅

- Z ： 排放量

<https://reurl.cc/jg8eRM>
```{r, echo = T}
md = ln_import ~ ln_tariff + country_APEC + country_EU + ln_FTD + ln_GDP + ln_NI + year_15 |country_APEC + country_EU + ln_FTD + ln_GDP + ln_NI + year_15 + ln_co2
pool1 <- plm(md, data, model='pooling')
re1<-plm(md, data, model='random')
fe1<-plm(md, data, model='within', effect='individual')
fe2<-plm(md, data, model='within', effect='time')

export_summs(pool1,re1,fe1,fe2,
          model.names  = c("Pooled OLS","random","FE-individual","FE-time"))
```

其他類似方法：2階段平方法

**這邊IV應該選錯了，結果非常奇怪，或許有其他適合的IV candidates？**

# Discussion

- FE time 和 POOL model`表現較好、係數卻不合預期`的可能原因：這兩個模型沒有考慮到國家的獨特性，資料的time range小 

理論上時間效應不會變動太多，若以整體的變數預測整體的變數，可能會受到`大環境的規模效果（GDP）、貿易政策`而導致`外生變數的干擾`，以全概偏，得到錯誤的因果關係判定。

- individual FE裡各變量都顯著，為何R square < adjusted R square?

原因是後來加入的解釋變數，雖提高解釋力，解釋力提高的幅度隨著變數增加而越來越小。

`驗證`：我把CO2和FTD從原model拿掉之後，解釋能力只有掉1～2%，證明有些變項雖然顯著，對模型的預測能力卻沒有幫助。

# summary

- twoway FE的解釋力只有.06, time FE高達.86, individual 則是介於之間。**可以證明時間的影響不如個體的效應顯著嗎？**


- 人均GDP， 15年前後會影響關稅政策的力度；GDP和CO2等總體變數則影響較小。

# reference

author： Duke Liu 

**b07801013@g.ntu.edu.tw**

## 1004

時間效應不會變動太多：`驗證`

**模擬 簡單的案例**： 平均而言， 增加1%， 進口值下降25%，怎麼去說明才能 避免誤解？（給定NI）**例如台灣提升2～3% trf**

**系統性明確解釋** 為什麼關稅和 NI, year16有交互作用？
（UNEP `撈CO2 的國家資料`，為何16年之後加入 變差, 對照資料來源）

「資料清理」 > 「模型選擇的歷程」（經濟專論的格式）

# 2022/03/17 會用到的圖

```{r}
library(hrbrthemes);library(viridis)
top_10 = data %>%
  select(year, country, co2) %>%
  group_by(country) %>%
  summarise(emission = sum(co2)) %>%
  arrange(desc(emission)) %>% slice(1:10) %>% pull(country)
data %>% filter(country %in% top_10) %>% 
  ggplot() + aes(year, co2, group = country, color = country) +
  geom_line() + scale_color_viridis(discrete = TRUE) +
  ggtitle("二氧化碳排放情形跨國比較(前十大)") +
  theme_ipsum() +
  ylab("Tons of Co2 emitted.") +
  scale_x_discrete(breaks=c(2001, 2006, 2011, 2016))
rm(top_10)


top_10 = data %>%
  select(year, country, im_vl) %>%
  group_by(country) %>%
  summarise(import = sum(im_vl)) %>%
  arrange(desc(import)) %>% slice(1:10) %>% pull(country)
data %>% filter(country %in% top_10) %>% 
  ggplot() + aes(year, im_vl, group = country, color = country) +
  geom_line() + scale_color_viridis(discrete = TRUE) +
  ggtitle("綠能商品進口值跨國比較(前十大)") +
  theme_ipsum() +
  ylab("Trade Scale of Green Energy products imported.") +
  scale_x_discrete(breaks=c(2001, 2006, 2011, 2016))
rm(top_10)


# pie
data %>% 
  # group_by(country) %>%
  # mutate(import = mean(im_vl)) %>% ungroup() %>%
  filter(year == 2018) %>%
  mutate(agreement = case_when(
    country_EU == 1 ~ "EU",
    country_APEC == 1 ~ "APEC",
    country_OPEC == 1 ~ "OPEC", 
    T ~ "others"
  )) %>% distinct(country, .keep_all = T) %>%
  arrange(agreement) %>% ## 重要步驟
  mutate(fraction = im_vl/sum(im_vl), 
         ymax = cumsum(fraction), 
         ymin = c(0, head(ymax, n = -1))) %>%
  ggplot() + 
  aes(ymax=ymax, ymin=ymin, xmax=4, xmin=3, fill=agreement) +
  geom_rect() + 
  scale_fill_brewer(palette=4) + 
  coord_polar(theta="y") + xlim(c(2, 4)) + 
  labs(title = "綠能商品進口值貢獻份額", 
       subtitle = "2018年資料") +
  theme_bw()



# box: NI
data %>%
  filter(year == 2018) %>%
  mutate(agreement = case_when(
    country_EU == 1 ~ "EU",
    country_APEC == 1 ~ "APEC",
    country_OPEC == 1 ~ "OPEC", 
    T ~ "others"
  ), 
  NI = exp(ln_NI)) %>% distinct(country, .keep_all = T) %>%
  arrange(agreement) %>%
  filter(country != 'Barbados') %>%
  ggplot(aes(x= agreement, y=NI)) + 
    geom_boxplot(
        # custom boxes
        color="blue",
        fill="blue",
        alpha=0.2,
        # Notch?
        notch=TRUE,
        notchwidth = 0.8,
        # custom outliers
        outlier.colour="red",
        outlier.fill="red",
        outlier.size=3
    ) + theme_bw() + labs(title = "2018年人均GDP跨國比較")

## corrplot
library(corrplot)
data %>%
  select(1:11, -year, -country) %>%
  cor() %>%
  corrplot::corrplot(., type = "upper")
```











