---
title: "綠能商品_關稅對進口之影響（panel data）（按國家別）"
author: "Duke Liu"
date: "2021/8/25"
output:
  prettydoc::html_pretty:
    theme: architect
    highlight: github
editor_options: 
  markdown: 
    wrap: 72
---

```{r setup, include=FALSE, message=F}
knitr::opts_chunk$set(echo = F)
# options(readr.show_progress = T)
library(tidyverse)
library(magrittr)
library(plm)
# library(readxl)
# library(haven)
library(kableExtra)
# library(stargazer)
library(GGally)
library(lmtest)
library(vroom)
library(jtools)
library(showtext)
showtext_auto()
```

```{r, eval=F}
Export = tibble()
for(i in 1:10){
  a=read_excel('data/export for RE_1.xlsx', sheet = i) %>%
    slice(-1) %>%
    #mutate_if(is.numeric, funs(replace_na(., 0))) %>%
    gather('year', 'ex_value', 2:21) %>%
    mutate(year = substr(year, 19,22))
  Export = Export %>% bind_rows(a)
}
for(j in 1:7){
  a=read_excel('data/export for RE_2.xlsx', sheet = j) %>%
    slice(-1) %>%
    # mutate_if(is.numeric, funs(replace_na(., 0))) %>%
    gather('year', 'ex_value', 2:21) %>%
    mutate(year = substr(year, 19,22))
  Export = Export %>% bind_rows(a)
}
# export = Export %>% 
#   group_by(Exporters, year) %>% summarise(ex_vl = sum(ex_value))
rm(a)


# tariff raw
country_99 = read_excel('data/ge_trf_99.xlsx', sheet = 1) %>%
  pull(`全球其他99國`)
country_70 = read_excel('data/ge_trf_99.xlsx', sheet = 1) %>%
  slice(1:70) %>% pull(`70國`)
Tariff = tibble()
for(i in ((1:99)[-81])){
  df = read_excel('data/ge_trf_99.xlsx', sheet = i+3) %>%
  gather('year', 'tariff', 6:25) %>% 
  select(year, tariff) %>%
  mutate_at('tariff', as.numeric) %>% 
  group_by(year) %>% mutate(result = mean(tariff, na.rm=T)) %>% 
  distinct(year, .keep_all = T) %>%
  select(year, result)
  colnames(df)[2] <- country_99[i]
  if(i == 1){Tariff = df}
  else{Tariff = Tariff %>% left_join(df, by = 'year')}
  rm(df)
}
a = 1:70
a= setdiff(a, c(8,29,61))
for(j in a){
  df = read_excel('data/ge_trf_70.xlsx', sheet = j+3) %>%
  gather('year', 'tariff', 6:25) %>% 
  select(year, tariff) %>%
  mutate_at('tariff', as.numeric) %>% 
  group_by(year) %>% mutate(result = mean(tariff, na.rm=T)) %>% 
  distinct(year, .keep_all = T) %>%
  select(year, result)
  colnames(df)[2] <- country_70[j]
  Tariff = Tariff %>% left_join(df, by = 'year')
  rm(df)
}
rm(country_99, country_70,a)
# tariff = Tariff %>% 
#   gather('country', 'trf', 2:166) %>%
#   mutate_at('trf', as.numeric) %>% drop_na(trf) 
#   # group_by(country) %>% summarise(tariff = sum(trf))
#   # 16 countries out of 165 countries don't have tariff data.
# rm(Tariff, country_70, country_99, a)

Import = tibble()
for(i in 1: 10){
  a=read_excel('data/import for RE_1.xlsx', sheet = i) %>%
    slice(-1) %>%
    # mutate_if(is.numeric, funs(replace_na(., 0))) %>%
    gather('year', 'im_value', 2:21) %>%
    mutate(year = substr(year, 19,22))
  Import = Import %>% bind_rows(a)
  rm(a)
}
for(j in 1:7){
  a=read_excel('data/import for RE_2.xlsx', sheet = j) %>%
    slice(-1) %>%
    # mutate_if(is.numeric, funs(replace_na(., 0))) %>%
    gather('year', 'im_value', 2:21) %>%
    mutate(year = substr(year, 19,22))
  Import = Import %>% bind_rows(a)
  rm(a)
}

emission = read_dta('data/DATA_20200711.dta') %>%
  select(country, year, CO2exLULUCF_C, GHGexLULUCF_C, EPE_ex, EPE_im, GElectron_ex, GElectron_im, GEnergy_ex, GEnergy_im, GM_ex, GM_im, LCT_ex, LCT_im, GDP_current, FTD, EPS,FIE, country_EU, country_APEC, country_OPEC, FIT_Biomass) %>%
  rename(ghg = GHGexLULUCF_C, co2 = CO2exLULUCF_C)
```

```{r}
load('0823.rda')
```

## descriptive statistic

-   plot the dist.

```{r, warning=F}
# % of missing ? hist
tibble(a = c(12349, 66160), b = c('missing', 'complete')) %>%
  ggplot() + aes(x='', y=a, fill = b) + geom_bar(stat = 'identity') +
  coord_polar("y", start=0) +
  labs(title = '綠能商品出口值 missing 比例')
Export %>% group_by(Exporters) %>% 
  summarize(na = sum(is.na(ex_value)), 
            total = n()) %>%
  arrange(desc(na)) %>% slice(1:30) %>% kable('html')
set.seed(1213)
Export %>% group_by(Exporters) %>% 
  summarize(na = sum(is.na(ex_value)),
            total = n()) %>% 
  sample_n(5) %>% gather('type', 'missing values', 2:3) %>%
  ggplot() + aes(x = Exporters, y = `missing values`, fill = type) +
  geom_bar(stat = 'identity', position = 'stack') +
  labs(title = '隨機5個國家的missing 比例', subtitle = '每國平均282筆資料，平均missing筆數為52筆')

# pie chart
Export %>% group_by(Exporters) %>% 
  summarize(na = sum(is.na(ex_value))) %>% 
  ggplot() + aes(na) + geom_histogram(binwidth = 10) +
  labs(subtitle = '進出口值資料中有234國，missing超過平均數的比例有34%, 中位數的有49.5%')
Export %>% group_by(Exporters) %>% 
  summarize(na = sum(is.na(ex_value))) %>% arrange(desc(na)) %>%
  mutate(group = case_when(na >= 200 ~ '> 200',
                           na < 200 & na >= 150 ~ '150~200',
                           na < 150 & na >= 100 ~ '100~150',
                           na < 100 & na >= 50 ~ '50~100',
                           T ~ '<50')) %>%
  distinct(Exporters, .keep_all = T) %>% count(group) %>%
  ggplot() + aes(x='', y=n, fill = group) + geom_bar(stat = 'identity') +
  coord_polar("y", start=0) +
  labs(title = '不同程度missing的比例', subtitle = '出口資料 按國家數')
  
# pie chart(不同data missing的比例)
Tariff %>% gather('country', 'tariff', 2:166) %>%
  group_by(country) %>% summarise(na = sum(is.na(tariff))) %>%
  arrange(desc(na)) %>% slice(1:10) %>%
  kable('html')
Tariff %>% gather('country', 'tariff', 2:166) %>%
  group_by(country) %>% summarise(na = sum(is.na(tariff))) %>%
  mutate(na = case_when(na >= 15 ~ '>=15',
                        na < 15 & na >= 10 ~ '10~15',
                        na < 10 & na >= 5 ~ '5~10',
                        T ~ '<5')) %>%
  count(na) %>%
  ggplot() + aes(x='', y=n, fill = na) + geom_bar(stat = 'identity') +
  coord_polar("y", start=0) +
  labs(title = '不同程度missing的比例', subtitle = '關稅資料 按國家數')

# tariff (line plot 
vec = Tariff %>% ungroup() %>% slice(17) %>% unlist(.)
winner = numeric()
winner_c = character()
for(i in 2:166){
  winner = c(winner, as.numeric(vec[i]))
  winner_c = c(winner_c, names(vec[i]))
  }
tibble( country = winner_c, trf2016 = winner) %>%
  arrange(desc(trf2016)) %>% slice(1:15) %>% kable('html')
Tariff %>%
  gather('country', "tariff", 2:166) %>%
  filter(country %in% c('Comoros', 'Burkina Faso', 'Samoa', "Maldives", "Chad")) %>% 
  mutate_at('year', as.numeric) %>% filter(year >= 2010) %>%
# tibble( country = winner_c, trf2016 = winner) %>%
#   arrange(desc(trf2016)) %>% slice(1:25) %>%sample_n(5)
  ggplot() + aes(year, tariff, group=country, color=country) + 
    geom_line(linetype = "dashed",size=1) +
    geom_point(shape = 22, size = 3, fill = "white")+
    labs(y = '關稅', title = '隨機抽5個國家的綠色商品關稅變動', subtitle = '關稅為該年所有綠色商品之平均關稅') +
  theme_classic()
rm(vec, winner, winner_c)

set.seed(1213)
emission %>% group_by(country) %>% 
  summarize(na = sum(is.na(ghg)),
            total = n()) %>%
  sample_n(5) %>% gather('type', 'missing values', 2:3) %>%
  ggplot() + aes(x = country, y = `missing values`, fill = type) +
  geom_bar(stat = 'identity', position = 'dodge') +
  labs(title = '隨機5個國家的排放資料missing 比例', subtitle = '每國平均169筆排放資料，平均missing筆數為2筆') +
  coord_flip() + theme_classic()
```

# 針對不同數據做的missing處理

Imputation, 0 padding, mean, logistic or dropping.

-   export & import: 整體的missing 比例為`18.43%`,
    去掉missing大於平均的sample（國家）後，missing的比例為`3%`

-   `關稅`：drop掉
    missing年份`>=10`的國家(總共2000-2020)，共20個國家被drop。
    剩下的missing值用該國其他年的關稅平均起來做填補。

-   做了進出口和關稅的missing data
    描述性統計，至於`排放`的資料missing較少，故直接drop掉，此處也不多做呈現。另外，`最終的dataset是以關稅的年份國家為基礎做合併，進出口值和排放的資料勢必多做取捨，且missing要處理掉，以便模型係數能讓電腦算出來`

-   年份：越早missing越多，此分析中影響較小。

## 處理missing並且合併資料。

-   `注意`：我用該國所有年的所有產品產值平均做填補na，接著再將該國同一年不同產品的出口值/
    進口值做平均，拿來代表該國該年的進出口值。

即使如此，少部分國家某幾年的進出口值會出現0，這邊忽略。

-   最後將關稅、進出口資料庫共有的國家篩選出來，這個過程又刪除了21%的樣本QQ

```{r, eval=F}
Export %>% group_by(Exporters) %>% 
  summarize(na = sum(is.na(ex_value)), 
            total = n()) %>%
  arrange(desc(na)) %>% mutate(perc = na/ total) %>% filter(perc >= mean(perc)) %>% pull(Exporters) -> country
Export = Export %>% filter(!(Exporters %in% country)) %>%
  group_by(Exporters) %>% 
  mutate(mm = mean(ex_value, na.rm = T)) %>% ungroup() %>%
  mutate(ex_value = ifelse(is.na(ex_value),
                           mm, ex_value)) %>%  select(-mm)
Export = Export %>% group_by(Exporters, year) %>%
  summarise(ex_vl = mean(ex_value, na.rm=T)) %>% ungroup()

Import = Import %>% filter(!(Importers %in% country)) %>%
  group_by(Importers) %>% 
  mutate(mm = mean(im_value, na.rm = T)) %>% ungroup() %>%
  mutate(im_value = ifelse(is.na(im_value),
                           mm, im_value)) %>%  select(-mm)
Import = Import %>% group_by(Importers, year) %>%
  summarise(im_vl = mean(im_value, na.rm=T)) %>% ungroup()

Tariff = Tariff %>%
  gather('country', 'tariff', 2:166) %>%
  group_by(country) %>% mutate(mm = sum(is.na(tariff))) %>% ungroup() %>%
  filter(!(mm >= 10)) %>% select(-mm) %>%
  group_by(country) %>% mutate(mm = mean(tariff, na.rm = T)) %>% ungroup() %>%
  mutate(tariff = ifelse(is.na(tariff),
                         mm, tariff)) %>% select(-mm) 
rm(country)

data = Tariff %>% 
  inner_join(Import, by = c("country" = "Importers", "year" = "year")) %>%
  inner_join(Export, by = c("country" = "Exporters", "year" = "year")) %>% mutate_at('year', as.numeric) %>%
  left_join(emission, by = c("country" = "country", "year" = "year"))
# saveRDS(data, '0817.rds')
```

`有效樣本數: 2280`,
樣本中有`120個國家`，每個國家都有19筆完整的進出口、關稅資料。


# load data

-   這邊剔除missing太多的變項

`說明`：進出口值資料為綠色能源類，FTD是國際貿易依存度。

-   這邊畫相關性散佈圖的原因是擔心變數之間有內生性，共線會導致係數偏誤。

-   後續研究可考慮篩選變數的模型（i.e. `stepwise` or
    `lasso regression`）

```{r, warning=F}
rm(emission, Export, Import, Tariff)
# data = readRDS('0817.rds')
# data %>% glimpse()
for(i in 6:25){
  cat(names(data[i]), 'data is missing about', sum(is.na(data[,i])), 'entries among 2280 obs.', "\n")
}

data = data %>% select(1:5, co2, ghg, GDP_current, FTD, country_EU, country_APEC, country_OPEC) %>%
  mutate(netGE = ex_vl - im_vl)
data %>% glimpse()

# plot net ge
data %>% 
  filter(year == '2017') %>%
  filter((country_EU + country_APEC + country_OPEC) == 1) %>% 
  mutate(union = case_when(
    country_EU == 1 ~ 'EU',
    country_APEC == 1 ~ 'APEC',
    country_OPEC == 1 ~ 'OPEC',
  )) %>% 
  select(netGE, country, union) %>%
  ggplot() + aes(country, netGE, fill = union) +
  geom_bar(stat = 'identity') + 
  coord_flip() + theme_classic() +
  labs(title = '綠能商品淨出口', substitle = '(千美元)')

data %>%
  select(im_vl, ex_vl) %>% ggpairs() + labs(title = '進口和出口的相關性')
data %>%
  select(ghg, co2) %>% ggpairs() + labs(title = 'co2 和ghg的相關性')
data %>%
  select(im_vl, ghg, tariff) %>% ggpairs()
```

### add varibles

APEC.., GDP, net export & import(t-1)

# appendix : 上禮拜報告的修正

感謝`張軒瑜`學姐指導&建議

## outliers

### 拿掉兩個較大的outlier

![原本溫室氣體和進口值的關係(按國家)
土色和粉色分別是中/美](data/screen0818.jpg)

可以看到美國(`粉`)是負相關，可能`發展程度`不同的國家在關稅(`誤植為ghg`)與進出口值的表現也不盡相同,
所以試著拿掉看看。

-   然而，我發現y軸不是關稅而是ghg， 所以重做一張看看

```{r}
data %>% 
  filter(!(country %in% c('China', 'United States of America')))%>%
  ggplot()+
  geom_point(aes(x=im_vl,y=I(ghg*1000), color = country))+
  theme(legend.position = "none") +
  labs(title = '溫室氣體和進口值的散佈圖（拿掉中美）', subtitle = '請忽略這張圖QQ')

data %>% 
  ggplot()+
  geom_point(aes(x=im_vl,y=I(tariff*1000), color = country))+
  theme(legend.position = "none") +
  labs(title = '關稅和進口值的散佈圖', subtitle = '(更正版本)')
```

### 按照發展程度分類

```{r}
data %>%
  mutate(union = case_when(
    country_EU == 1 ~ 'EU',
    country_APEC == 1 ~ 'APEC',
    country_OPEC == 1 ~ 'OPEC',
    T ~ 'others'
  )) %>%
  ggplot()+
  geom_point(aes(x=im_vl,y=I(tariff*1000), color = union))+
  # theme(legend.position = "none") +
  labs(title = '關稅和進口值的散佈圖', subtitle = '按不同聯盟')
```

可以看到`AEPC`國家的分布顯著離群。

## implement econometric models

-   這邊把原資料`關稅*100倍`，單位會從千美元變成十美元，GDP除以1000萬，其他變項不變。

-   變項只有一個的時候，random
    effect和fix的結果相同，這邊修正，加入多變量看看。

### simple model

拿來和reduced model 的adj- R square 作比較
```{r}
data = data %>% mutate(tariff = 100*tariff)
data <- pdata.frame(data,c("country","year"))

md = im_vl ~ tariff
pool1 <- plm(md, data=data, model='pooling')
re1<-plm(md, data=data, model='random')
fe1<-plm(md, data=data, model='within', effect='individual')
fe2<-plm(md, data=data, model='within', effect='twoways')

export_summs(pool1,re1,fe1,fe2,
          model.names  = c("Pooled OLS","RE","FE-individual","FE-two-ways"))
```


### reduced model

表現還不錯，新增變數後的進步幅度不大。（內生性的問題透過淨出口、co2/ghg擇一的方式解決。）
```{r}
# data = data %>% mutate(tariff = 100*tariff)
# data <- pdata.frame(data,c("country","year"))

md = im_vl ~ tariff + co2 
pool1 <- plm(md, data=data, model='pooling')
re1<-plm(md, data=data, model='random')
fe1<-plm(md, data=data, model='within', effect='individual')
fe2<-plm(md, data=data, model='within', effect='twoways')

export_summs(pool1,re1,fe1,fe2,
          model.names  = c("Pooled OLS","RE","FE-individual","FE-two-ways"))
```

### full model

```{r}
md = im_vl ~ tariff + co2 + country_APEC + country_OPEC + country_EU
pool1 <- plm(md, data=data, model='pooling')
# summary(pool1)
re1<-plm(md, data=data, model='random')
# summary(re1)
fe1<-plm(md, data=data, model='within', effect='individual')
# summary(fe1)
fe2<-plm(md, data=data, model='within', effect='twoways')
# summary(fe2)

# stargazer(pool1,re1,fe1,fe2,type='text',
#           column.labels = c("Pooled OLS","RE","FE-individual","FE-two-ways"))

export_summs(pool1,re1,fe1,fe2, model.names = c("Pooled OLS","RE","FE-individual","FE-two-ways"))
```

從前面section的相關性散布圖可以得知，進口值和關稅、溫室氣體排放量的相關係數都很高，懷疑有因果關係，故將進口值作為dependent variable來建立panel data的回歸模型。

進口值和出口值有高度共線性，溫室氣體和co2排放也是，所以這邊變數沒有放co2, export。

另外， 若是co2
    和ghg一起放入模型，R\^2雖然增加，但co2
    ghg的係數方向會相反，產生內生性的問題。

-   可以看到，平均而言每增加1頓/m^3 `二氧化碳排放`，該國這一年的綠能進口值會增加400-500千美元；平均而言，`APEC國家`對進口值的個體效應會是負的影響。此外， `tariff`也是影響進口值顯著的變項。

- 在固定效果模型中，關稅的影響正負號完全相反，可能的原因是：加入了時間固定效應後，關稅的影響從負變正，然而時間的影響可能取代了關稅的影響，`我們只要看國家的固定效應，時間的固定效應不需納入考量`。

因為隨機效應模型有捕捉到國家的獨特性的影響，雖然沒有考量到時間的效果，但解釋能力沒有下降太多，故時間的固定效果可有可無（**然而那個關稅正的影響還是顯著的，可以想想為什麼**）。

- R^2 高達60-70%，然而pool的模型的解釋能力更好，代表做panel data不一定適合這個資料，每個國家的固定效應和時間效應不明顯。`在係數的解釋上，panel data模型較能描述該經濟體的狀況，使得變數解釋更加容易。`

### super full model(+ GDP, FTD)

- 加入了更多變數後，模型的解釋能力明顯變好。仍然可觀察到兩個現象：

1. pool 和 panel data的model解釋能力一樣好，係數類似，可能原因是這邊沒有分產品別，呈現出來的效果是平均的。

2. 關稅在加入時間的固定效果後，係數**不再**是正的，該模型符合我們的預期！表現也`最好`。
```{r}
pd = data %>%
  drop_na() %>%
  mutate(GDP_current = GDP_current/10e7)

md = im_vl ~ tariff + co2 + country_APEC + country_OPEC + country_EU + FTD + GDP_current
pool1 <- plm(md, data=pd, model='pooling')
re1<-plm(md, data=pd, model='random')
fe1<-plm(md, data=pd, model='within', effect='individual')
fe2<-plm(md, data=pd, model='within', effect='twoways')

export_summs(pool1,re1,fe1,fe2,
          model.names  = c("Pooled OLS","FE- time","FE-individual","FE-two-ways"))
rm(pd)
```

### Dynamic model(AR1), pooled.

- 關稅的影響在此分析模式下不大，再次證明了加入時間效應的影響不適合分析。可能原因為資料的時間跨度不大，不同時間的同質性高。
```{r, warning = F}
imp_t = numeric()
for(i in 1:2280){
  if(i %% 19 == 1){imp_t = c(imp_t, NaN)}
  else{imp_t = c(imp_t, data$im_vl[i-1])}
}
imp_t = unname(imp_t)
data %>%
  mutate(imp_t = imp_t) %>% select(im_vl, imp_t) %>%
  ggpairs() +
  labs(title = '今年和去年的進口值關聯圖')

coeftest(lm(im_vl ~ imp_t  , data = data), vcov. = vcovHC, type = "HC1")
coeftest(lm(im_vl ~ imp_t + tariff+ co2 + country_APEC + country_OPEC + country_EU, data = data), vcov. = vcovHC, type = "HC1")
coeftest(lm(im_vl ~ imp_t + tariff + co2 , data = data), vcov. = vcovHC, type = "HC1")
```

### spatial weights matrix

無各國之間的相關性矩陣，無法建模。

## husmen test

-   模型選擇, 固定效果 or 隨機效果模型？

The null hypothesis is that there is no correlation between the unique
errors and the regressors in the model.

**應該使用固定效果模型！**

```{r}
phtest(fe1,re1)
```

# Summary

- 進出口之間， ghg/co2會有高度相關，故不會同時放入模型作為features，避免係數誤判。

-   對綠能商品進口值顯著的變項有淨出口、二氧化碳排放量、FTD、GDP以及區域貿易協議組織（APEC, EU）。

-   較好的模型：`super full model`。另外，AR(1)的效果不如預期。

加入FTD和GDP的資料後，模型的預測效果大幅上升。

- APEC國家降低關稅確實對進口有顯著的影響

- pool 和 panel data的model解釋能力一樣好，係數類似，可能原因是這邊沒有分產品別。

- 關稅可能會被時間的固定效應所干擾，而時間固定效應的來源，強烈懷疑是**APEC國家15年前後的關稅政策。**

整體來説，降低關稅、提高碳排放量、提高貿易依存度，平均而言有助於綠能商品的進口。

- APEC, EU countries have significant effect on importing more green energy product.

- 然而，**降低關稅對提高進口值的影響非常顯著**。我們再來看看後續的個別產品分析。

在super full model 中， panel data的模型表現追上OLS的預測能力，且前者在係數解釋上更直觀、符合研究預期。

# reference

author： Duke Liu **b07801013@g.ntu.edu.tw**

<https://www.econometrics-with-r.org/14-3-autoregressions.html>


