---
title: "綠能商品_關稅對進口之影響（panel data）（按產品別）"
author: "Duke Liu"
date: "2021/8/25"
output:
  prettydoc::html_pretty:
    theme: leonids
    highlight: github
editor_options: 
  markdown: 
    wrap: 72
---

```{r setup, include=FALSE, message=F}
knitr::opts_chunk$set(echo = F)
library(tidyverse)
# library(magrittr)
library(plm)
# library(kableExtra)
# library(GGally)
# library(lmtest)
# library(vroom)
library(readxl)
library(jtools)
library(showtext)
showtext_auto()
```


```{r}
load('0823.rda')
rm(emission, Export, Import, Tariff)
data = data %>% select(1:5, co2, ghg, GDP_current, FTD, country_EU, country_APEC, country_OPEC) %>%
  mutate(netGE = ex_vl - im_vl)
# data = data %>% mutate(tariff = 100*tariff)
# data <- pdata.frame(data,c("country","year"))
```

```{r, eval=F, warning=F}
Import = tibble()
for(i in 1: 10){
  pd = excel_sheets("data/import for RE_1.xlsx")[i]
  a=read_excel('data/import for RE_1.xlsx', sheet = i) %>%
    slice(-1) %>%
    filter(Importers %in% unique(data$country)) %>%
    gather('year', 'im_value', 2:21) %>%
    mutate(year = substr(year, 19,22),
           product = pd)
  Import = Import %>% bind_rows(a)
  rm(a, pd)
}
for(j in 1:7){
  pd = excel_sheets("data/import for RE_2.xlsx")[j]
  a=read_excel('data/import for RE_2.xlsx', sheet = j) %>%
    slice(-1) %>%
    filter(Importers %in% unique(data$country)) %>%
    gather('year', 'im_value', 2:21) %>%
    mutate(year = substr(year, 19,22),
           product = pd)
  Import = Import %>% bind_rows(a)
  rm(a)
}
product = c(excel_sheets("data/import for RE_1.xlsx"), 
            excel_sheets("data/import for RE_2.xlsx"))

# tariff raw
country_99 = read_excel('data/ge_trf_99.xlsx', sheet = 1) %>%
  pull(`全球其他99國`)
country_70 = read_excel('data/ge_trf_99.xlsx', sheet = 1) %>%
  slice(1:70) %>% pull(`70國`)
Tariff = tibble()
for(i in ((1:99)[-81])){
  df = read_excel('data/ge_trf_99.xlsx', sheet = i + 3) %>%
    filter(HS6 %in% product) %>% select(HS6, 6:25) %>%
    gather('year', 'tariff', 2:21) %>%
    mutate(country = country_99[i]) %>%
    mutate_at('tariff', as.numeric)
  Tariff = Tariff %>% bind_rows(df)
  rm(df)
}
a = 1:70
a= setdiff(a, c(8,29,61))
for(j in a){
  df = read_excel('data/ge_trf_70.xlsx', sheet = j + 3) %>%
    filter(HS6 %in% product) %>% select(HS6, 6:25) %>%
    gather('year', 'tariff', 2:21) %>%
    mutate(country = country_70[j]) %>%
    mutate_at('tariff', as.numeric)
  Tariff = Tariff %>% bind_rows(df)
  rm(df)
}
rm(country_99, country_70,a)
Tariff = Tariff %>% filter(country %in% unique(data$country))
```

# 先看看關稅對進口的影響

進口資料只有`17項`商品，為舊版定義之**再生能源 & 節能設備**類

```{r}
load('0825.rda')
product = c(excel_sheets("data/import for RE_1.xlsx"), 
            excel_sheets("data/import for RE_2.xlsx"))
```

## model

這邊跑兩種模型，分別是時間的fix effect和個體的fix effect 

### loop with reduced model
```{r, warning=F}
tb = tibble()
sig = c()
for(i in 1:17){
  ii = Import %>% filter(product %in% product[i]) %>% select(-product)
  jj = Tariff %>% filter(HS6 %in% product[i]) %>% select(-HS6) %>%
    mutate(year = substr(year, 1,4)) %>%
    left_join(ii, by= c("country" = "Importers", "year" = "year")) %>%
    mutate_at('year', as.numeric)
  pd = data %>% select(-im_vl, -tariff) %>%
    left_join(jj, by= c("country" = "country", "year" = "year")) %>%
    mutate(tariff = tariff*100)
  rm(ii, jj)
  pd = pdata.frame(pd, c('country', 'year'))
  
  fe = plm(im_value ~ tariff + co2, data = pd, model='within', effect='individual')
  tb = tb %>% bind_rows(
    tibble(tariff = fe$coefficients[1],
           co2 = fe$coefficients[2],
           product = product[i])
  )
  if(summary(fe)$coefficients[,4][1] < .05){sig = c(sig, product[i])}
}
rm(fe, i, pd)

tb %>% gather('variable', 'value', 1:2) %>%
  ggplot() + aes(x = variable, y = value, color = product) +
  geom_jitter() + coord_flip() +
  theme_bw() +
  labs(title = '個體固定效果模型 係數比較', 
       subtitle = 'reduced model（點估計，無標準誤）')
cat('降低關稅有用的產品為（.05 confidence level）:', sig)

sig = c()
tb = tibble()
for(i in 1:17){
  ii = Import %>% filter(product %in% product[i]) %>% select(-product)
  jj = Tariff %>% filter(HS6 %in% product[i]) %>% select(-HS6) %>%
    mutate(year = substr(year, 1,4)) %>%
    left_join(ii, by= c("country" = "Importers", "year" = "year")) %>%
    mutate_at('year', as.numeric)
  pd = data %>% select(-im_vl, -tariff) %>%
    left_join(jj, by= c("country" = "country", "year" = "year")) %>%
    mutate(tariff = tariff*100)
  rm(ii, jj)
  pd = pdata.frame(pd, c('country', 'year'))
  
  fe = plm(im_value ~ tariff + co2, data = pd, model='within', effect='time')
  tb = tb %>% bind_rows(
    tibble(tariff = fe$coefficients[1],
           co2 = fe$coefficients[2],
           product = product[i])
  )
  if(summary(fe)$coefficients[,4][1] < .05){sig = c(sig, product[i])}
}
rm(fe, i, pd)

tb %>% gather('variable', 'value', 1:2) %>%
  ggplot() + aes(x = variable, y = value, color = product) +
  geom_jitter() + coord_flip() +
  theme_bw() +
  labs(title = '時間固定效果模型 係數比較', 
       subtitle = 'reduced model（點估計，無標準誤）')
cat('降低關稅有用的產品為（.05 confidence level）:', sig)
rm(tb, sig)
```

### loop with full model

這邊有加入apec等dummy， 所以可以看看隨機效果的影響。
（也許後續能試試 `mix effect model`）

random effect 會drop 掉500多個missing 的obs
```{r, warning=F}
sig = c()
tb = tibble()
for(i in 1:17){
  ii = Import %>% filter(product %in% product[i]) %>% select(-product)
  jj = Tariff %>% filter(HS6 %in% product[i]) %>% select(-HS6) %>%
    mutate(year = substr(year, 1,4)) %>%
    left_join(ii, by= c("country" = "Importers", "year" = "year")) %>%
    mutate_at('year', as.numeric)
  pd = data %>% select(-im_vl, -tariff) %>%
    left_join(jj, by= c("country" = "country", "year" = "year")) %>%
    mutate(tariff = tariff*100,
           GDP_current = GDP_current/10^7)
  rm(ii, jj)
  pd = pdata.frame(pd, c('country', 'year'))
  
  fe = plm(im_value ~ tariff + co2 + GDP_current + FTD + country_APEC + country_OPEC + country_EU, data = pd, model='within', effect='individual')
  tb = tb %>% bind_rows(
    tibble(tariff = fe$coefficients[1],
           co2 = fe$coefficients[2],
           gdp = fe$coefficients[3], 
           ftd = fe$coefficients[4],
           product = product[i])
  )
  if(summary(fe)$coefficients[,4][1] < .05){sig = c(sig, product[i])} 
}
rm(fe, i, pd)

tb %>% gather('variable', 'value', 1:4) %>%
  ggplot() + aes(x = variable, y = value, color = product) +
  geom_jitter() + coord_flip() +
  theme_bw() +
  labs(title = '個體固定效果模型 係數比較', 
       subtitle = 'full model（關稅有*100,GDP有除以10million）')
cat('降低關稅有用的產品為（.05 confidence level）:', sig)

sig = c()
tb = tibble()
for(i in 1:17){
  ii = Import %>% filter(product %in% product[i]) %>% select(-product)
  jj = Tariff %>% filter(HS6 %in% product[i]) %>% select(-HS6) %>%
    mutate(year = substr(year, 1,4)) %>%
    left_join(ii, by= c("country" = "Importers", "year" = "year")) %>%
    mutate_at('year', as.numeric)
  pd = data %>% select(-im_vl, -tariff) %>%
    left_join(jj, by= c("country" = "country", "year" = "year")) %>%
    mutate(tariff = tariff*100, GDP_current = GDP_current/10^7) %>%
    drop_na()
  rm(ii, jj)
  pd = pdata.frame(pd, c('country', 'year'))
  
  fe = plm(im_value ~ tariff + co2 + GDP_current + FTD + country_APEC + country_OPEC + country_EU, data = pd, model='random')
  tb = tb %>% bind_rows(
    tibble(random_intercept = fe$coefficients[1],
           tariff = fe$coefficients[2],
           co2 = fe$coefficients[3],
           gdp = fe$coefficients[4],
           ftd = fe$coefficients[5],
           APEC = fe$coefficients[6],
           OPEC = fe$coefficients[7],
           EU = fe$coefficients[8],
           product = product[i])
  )
  if(summary(fe)$coefficient[,4][2] < .1){sig = c(sig, product[i])}
}
rm(fe, i, pd)

tb %>% gather('variable', 'value', 1:8) %>%
  ggplot() + aes(x = variable, y = value, color = product) +
  geom_jitter() + coord_flip() +
  theme_bw() +
  labs(title = '隨機效果模型 係數比較', 
       subtitle = 'full model')
# `%not_in%` <- purrr::negate(`%in%`)
tb %>% select(-EU, -APEC, -OPEC) %>%gather('variable', 'value', 1:5) %>%
  # filter((sort %in% c('EU', 'APEC', 'OPEC'))) %>%
  ggplot() + aes(x = variable, y = value, color = product) +
  geom_jitter() + coord_flip() +
  theme_bw() +
  labs(title = '隨機效果模型 係數比較', 
       subtitle = 'full model(隱藏APEC, OPEC, EU )')
cat('降低關稅有用的產品為（.1 confidence level）:', sig)

rm(tb, fe,sig)
```


### dummy with reduced model

假設為每個產品的固定效應相同，不切實際。加上dummy的方式無法在panel data模型中進行分析，因為一國一年有超過1筆資料（17筆產品資料）。

且嘗試3- dimension的 panel data後，無法跑模型 ><
```{r, eval=FALSE}
tt = Tariff %>% mutate(year = substr(year,1,4)) %>%
  left_join(Import, by = c("country" = "Importers", "year" = "year",
                           'HS6' = "product")) %>% drop_na()

dd = data %>% select(-im_vl, -tariff) %>%
  mutate_at('year', as.character) %>%
  left_join(tt, by = c("country" = "country", "year" = "year")) 
dd %>% glimpse()

# for(i in 1:17){
#   dd = dd %>% mutate(ifelse(HS6 == product[i], 1, 0))
#   colnames(dd)[14+i] = paste0('product_', product[i])
# }
# dd = pdata.frame(dd, c('country', 'year', 'HS6'))

# md = im_value ~ tariff + co2 + product_732190 + product_850164 + product_850231 + product_850239 + product_850300 + product_850490 + product_850680 + product_850690 + product_850720 + product_853120 + product_854110 + product_854140 + product_900190 + product_901380 + product_901390 + product_940540
# pool1 <- plm(md, data=dd, model='pooling')
# re1<-plm(md, data=dd, model='random')
# fe1<-plm(md, data=data, model='within', effect='individual')
# fe2<-plm(md, data=data, model='within', effect='twoways')

md = im_value ~ tariff + co2
pool1 = plm(md, data = dd, model= 'pooling')

export_summs(pool1,re1,fe1,fe2,
          model.names  = c("Pooled OLS","RE","FE-individual","FE-two-ways"))
rm(tt, dd)


```

# 對每項產品而言，降低關稅對APEC/ non APEC國的影響？

```{r, warning=F}
dd = data %>% mutate(union = ifelse(country_APEC == 1, 1, 0)) %>%
  select(-country_APEC, -country_EU, -country_OPEC) %>%
  drop_na()

sig = c()
tb = tibble()
for(i in 1:17){
  ii = Import %>% filter(product %in% product[i]) %>% select(-product)
  jj = Tariff %>% filter(HS6 %in% product[i]) %>% select(-HS6) %>%
    mutate(year = substr(year, 1,4)) %>%
    left_join(ii, by= c("country" = "Importers", "year" = "year")) %>%
    mutate_at('year', as.numeric)
  pd = dd  %>% select(-im_vl, -tariff) %>%
    left_join(jj, by= c("country" = "country", "year" = "year")) %>%
    mutate(tariff = tariff*100,
           GDP_current = GDP_current/10^7)
  rm(ii, jj)
  pd = pdata.frame(pd, c('country', 'year'))
  
  fe = plm(im_value ~ tariff + union, data = pd, model = 'within', 
           effect = 'individual')
  tb = tb %>% bind_rows(tibble(
    product= product[i], 
   tariff = fe$coefficients[1]
  ))
  if(summary(fe)$coefficient[,4] < .05){sig = c(sig, product[i])}
}

tb %>% #gather('variable', 'value', 1:5) %>%
  ggplot() + aes(x = product, y = tariff, fill = product) +
  geom_bar(position = 'dodge', stat = 'identity') + coord_flip() +
  theme_bw() +
  labs(title = '個體固定效果模型 關稅係數比較', 
       subtitle = 'reduced model （固定效果沒有output APEC dummy）')
cat('關稅影響 顯著的產品別：', sig)

sig = c()
ap = c()
tb = tibble()
for(i in 1:17){
  ii = Import %>% filter(product %in% product[i]) %>% select(-product)
  jj = Tariff %>% filter(HS6 %in% product[i]) %>% select(-HS6) %>%
    mutate(year = substr(year, 1,4)) %>%
    left_join(ii, by= c("country" = "Importers", "year" = "year")) %>%
    mutate_at('year', as.numeric)
  pd = dd  %>% select(-im_vl, -tariff) %>%
    left_join(jj, by= c("country" = "country", "year" = "year")) %>%
    mutate(tariff = tariff*100,
           GDP_current = GDP_current/10^7)
  rm(ii, jj)
  pd = pdata.frame(pd, c('country', 'year'))
  
  fe = plm(im_value ~ tariff + union, data = pd, model = 'random')
  tb = tb %>% bind_rows(tibble(
    product= product[i], 
    random_intercept = fe$coefficients[1],
    tariff = fe$coefficients[2],
    APEC = fe$coefficients[3]
  ))
  if(summary(fe)$coefficient[2,4] < .05){sig = c(sig, product[i])}
  if(summary(fe)$coefficient[3, 4] < .05){ap = c(ap, product[i])}
}

tb %>% gather('variable', 'value', 2:4) %>%
  # filter(sort == 'tariff') %>%
  ggplot() + aes(x = variable, y = value, color = product) +
  geom_jitter() + coord_flip() +
  theme_bw() +
  labs(title = '隨機效果模型 係數比較', 
       subtitle = 'reduced model')
cat('關稅影響 顯著的產品別：', sig)
cat('APEC影響 顯著的產品別：', ap)

rm(dd, pd, tb)
```

# appendix: 17項產品之 summary statistic

這邊放的是個體固定效應版本的reduced model。
```{r}
for(i in 1:17){
  ii = Import %>% filter(product %in% product[i]) %>% select(-product)
  jj = Tariff %>% filter(HS6 %in% product[i]) %>% select(-HS6) %>%
    mutate(year = substr(year, 1,4)) %>%
    left_join(ii, by= c("country" = "Importers", "year" = "year")) %>%
    mutate_at('year', as.numeric)
  pd = data %>% select(-im_vl, -tariff) %>%
    left_join(jj, by= c("country" = "country", "year" = "year")) %>%
    mutate(tariff = tariff*100)
  rm(ii, jj)
  pd = pdata.frame(pd, c('country', 'year'))
  
  fe = plm(im_value ~ tariff + co2, data = pd, model='within', effect='individual')
  print(product[i])
  print(summary(fe))
  cat('\n\n\n\n\n')
 # if(summary(fe)$coefficients[,4][1] < .05){sig = c(sig, product[i])}
}
rm(fe, i, pd)


```

# reference

author： Duke Liu **b07801013@g.ntu.edu.tw**