---
title: "碳邊境管制 分析"
author: "劉德駿 Duke Liu"
date: "2021/08/04"
output:
  prettydoc::html_pretty:
    theme: architect
    highlight: github
editor_options: 
  markdown: 
    wrap: 72
---

```{r setup, include=FALSE}
knitr::opts_chunk$set(echo = TRUE)
```


```{r, include=F}
library(tidyverse)
library(haven)
library(readxl)
library(kableExtra)
library(GGally)
pd = c('732190', '841919', '850164', '850231', '850239', '850300', '850490', '850680', '850690', '850720', '853120', '854110', '854140', '900190', '901380', '901390', '940540')
tariff = c(6.8, 2.5, 8.38, 5, 7.5, 1, 1.7, 1.25, 2.5, 6, 0.00000001, 0.00000001, 0.00000001, 3.93, 3.75, 0.00000001, 5.42)
```

# 五大類產品：Green Energy, Green Electron, Environmental Protection Equipment, Green Material, Low Carbon Transportation

## export

### by year

```{r, echo=F}
ex_vl = numeric()
for(i in 1: 10){
  export = read_excel('data/export for RE_1.xlsx', sheet = i) 
  export_value = export %>% 
    slice(1) %>% select(-1) %>%
    gather('year', 'aggregate_ex_value', 1:20) %>%
    mutate(year = substr(year, 19,22)) %>% pull(aggregate_ex_value)
  if(i == 1){ex_vl = export_value}
  else{ex_vl = ex_vl + export_value}
}
for(i in 1: 7){
  export = read_excel('data/export for RE_2.xlsx', sheet = i) 
  export_value = export %>% 
    slice(1) %>% select(-1) %>%
    gather('year', 'aggregate_ex_value', 1:20) %>%
    mutate(year = substr(year, 19,22)) %>% pull(aggregate_ex_value)
  ex_vl = ex_vl + export_value
}
tibble(year = as.character(2001:2020), ex_value = ex_vl) %>%
  ggplot() + aes(x = year, y= ex_value) + geom_col() +
  labs(title = 'Green Energy商品全球出口值趨勢')
rm(export, export_value, ex_vl)
```

由於進出口的資料只有`Green Energy`這個類別，故比較基準是基於`個別產品的HS6 碼`。

### 以`國家`為單位來做 GE類商品出口值的分析

這邊會針對單一國家，加總所有的綠能出口值。此外，每個國家出口的綠能品項不一，可能出現某些國家沒有出口的資料。

-   `NaN` would be replaced with `0`.

-   這邊如果在比較國家的基礎上加入年份，會把圖表複雜化。所以只取`2020`年的資料。

```{r, echo = F, warning=F, message=F}
tb = tibble()

for(i in 1:10){
  tbb = read_excel('data/export for RE_1.xlsx', sheet = i) %>%
    mutate_if(is.numeric, funs(replace_na(., 0)))%>%
    slice(-1) %>% select(Exporters,`Exported value in 2020`) %>%
    mutate(idx = paste0(i,'_product_',Exporters))

  tb = tb %>% bind_rows(tbb)
  rm(tbb)
}
for(j in 1:7){
  tbb = read_excel('data/export for RE_2.xlsx', sheet = j) %>%
    mutate_if(is.numeric, funs(replace_na(., 0)))%>%
    slice(-1) %>% select(Exporters,`Exported value in 2020`) %>%
    mutate(idx = paste0(j+10,'_product_',Exporters))

  tb = tb %>% bind_rows(tbb)
  rm(tbb)
}

tb = tb %>% 
  group_by(Exporters) %>% summarize(ex_value = sum(`Exported value in 2020`)) %>%
  arrange(desc(ex_value))

tb %>%
  slice(1:20) %>%
  ggplot() + aes(Exporters, ex_value) + geom_col() +
  labs(title = '2020年前20大綠能商品出口國')

tb %>%
  slice(1:10) %>%
  ggplot() + aes(x = '',y= ex_value, fill = Exporters) + geom_bar(width = 1, stat = "identity", position = "dodge") +
   # coord_polar("y", start=0)+
  labs(title = '2020年 前10大綠能商品出口國', 
       subtitle = "按17項商品之總出口值（千美元）排序",
       x = NULL, y = NULL)
  
tb %>%
  kable('html') 
rm(tb)
```

`單位`: 千美元

### 接著看主要國家的國家綠能商品出口值年趨勢

-   CN, HK, GR 是前三大綠能類商品出口國

-   只有中國的綠色能源出口產值增加，是否`只是整體總產出增加`？

```{r, echo=F}
tb = tibble()

for(i in 1: 10){
  a=read_excel('data/export for RE_1.xlsx', sheet = i) %>%
    mutate_if(is.numeric, funs(replace_na(., 0))) %>%
    filter(Exporters %in% c('China', 'Hong Kong, China', 'Germany')) %>%
    gather('year', 'ex_value', 2:21) %>%
    mutate(year = paste0(i, '_',substr(year, 19,22)))
  tb = tb %>% bind_rows(a)
  rm(a)
}

for(j in 1:7){
  a=read_excel('data/export for RE_2.xlsx', sheet = j) %>%
      mutate_if(is.numeric, funs(replace_na(., 0))) %>%
      filter(Exporters %in% c('China', 'Hong Kong, China', 'Germany')) %>%
      gather('year', 'ex_value', 2:21) %>%
      mutate(year = paste0(j+10, '_',substr(year, 19,22)))
  tb = tb %>% bind_rows(a)
  rm(a)
}

set.seed(1213)
sample(1:17,2)
tb %>%
  #mutate(year = as.numeric(year)) %>% 
  filter(str_detect(year, '2_')) %>%
  ggplot() + aes(year, ex_value, group = Exporters, color = Exporters) +
  geom_line(linetype = "dashed",size=1) +
  geom_point(shape = 22, size = 3, fill = "white") +
  labs(title = '841919 商品別')

tb %>%
  #mutate(year = as.numeric(year)) %>% 
  filter(str_detect(year, '8_')) %>%
  ggplot() + aes(year, ex_value, group = Exporters, color = Exporters) +
  geom_line(linetype = "dashed",size=1) +
  geom_point(shape = 22, size = 3, fill = "white")+
  labs(title = '850680 商品別')

tb %>%
  mutate(year = str_extract(year, '_\\d+')) %>%
  mutate(year = str_extract(year, '\\d+')) %>%
  group_by(Exporters, year) %>% summarise(ex_value = sum(ex_value)) %>%
  ggplot() + aes(year, ex_value, group = Exporters, color = Exporters) +
  geom_line(linetype = "dashed",size=1) +
  geom_point(shape = 22, size = 3, fill = "white")+
  labs(title = '綠色能源總出口值趨勢',
       subtitle = "橫軸為該年度產品出口值（千美元）", 
       x = NULL, y = NULL)

rm(tb)
```

### 不同國家的主要出口品項(2020)

這邊取前五個商品

```{r, echo=F}
tb = tibble()

for(i in 1: 10){
  a=read_excel('data/export for RE_1.xlsx', sheet = i) %>%
      slice(-1) %>%
      mutate_if(is.numeric, funs(replace_na(., 0))) %>%
      gather('year', 'ex_value', 2:21) %>%
      mutate(pd = pd[i]) %>%
      mutate(year = substr(year, 19,22))
  tb = tb %>% bind_rows(a)
  rm(a)
}

for(j in 1:7){
  a=read_excel('data/export for RE_2.xlsx', sheet = j) %>%
      slice(-1) %>%
      mutate_if(is.numeric, funs(replace_na(., 0))) %>%
      gather('year', 'ex_value', 2:21) %>%
      mutate(pd=pd[j+10])%>%
      mutate(year = substr(year, 19,22))
  tb = tb %>% bind_rows(a)
  rm(a)
}

tb %>%
  filter(year == '2020') %>%
  #mutate(pd = str_extract(pd, '\\d+')) %>%
  spread(pd, ex_value) %>%
  # slice(1:25) %>%
  kable('html')

ct =  c('China', 'Hong Kong, China', 'Germany')
tb %>%
  filter(year == '2020') %>%
  filter(Exporters == ct[1]) %>%
  arrange(desc(ex_value)) %>% slice(1:5) %>% bind_rows(
tb %>%
  filter(year == '2020') %>%
  filter(Exporters == ct[2]) %>%
  arrange(desc(ex_value))%>% slice(1:5)
) %>% bind_rows(
tb %>%
  filter(year == '2020') %>%
  filter(Exporters == ct[3]) %>%
  arrange(desc(ex_value))%>% slice(1:5)
) %>%
  ggplot() + aes(Exporters,ex_value, fill=pd) +
  geom_bar(width = 0.8, stat = "identity",position='dodge') +
  labs(title = '出口大國的主要出口品項')
  
rm(tb, ct)
```

### 以產品為單位做 綠能商品出口值分析

不同項目產品的產值比較:呈現17個商品在2011-2020的出口趨勢

```{r, echo = F}

tb = tibble()

for(i in 1: 10){
  a=read_excel('data/export for RE_1.xlsx', sheet = i) %>%
      slice(1)%>%select(12:21)%>%
      gather('year', 'ex_value', 1:10) %>%
      mutate(prod = pd[i]) %>%
      mutate(year = substr(year, 19,22))
  tb = tb %>% bind_rows(a)
  rm(a)
}

for(j in 1:7){
  a=read_excel('data/export for RE_2.xlsx', sheet = j) %>%
      slice(1)%>%select(12:21)%>%
      gather('year', 'ex_value', 1:10) %>%
      mutate(prod = pd[j+10]) %>%
      mutate(year = substr(year, 19,22))
  tb = tb %>% bind_rows(a)
  rm(a)
}

tb %>%
  ggplot() + aes(year, ex_value, group = prod, color = prod) +
  geom_line(linetype = "dashed",size=1) +
  geom_point(shape = 22, size = 3, fill = "white")+
  labs(title = '綠色能源產品之出口趨勢', 
       subtitle = "橫軸為該年度產品出口值（千美元）", 
       x = NULL, y = NULL)

rm(tb)
```

### 不同國家出口同一項商品的比較

`901380`, `854140`

```{r, echo=F}
read_excel('data/export for RE_2.xlsx', sheet = 3) %>%
    slice(-1)%>%select(1,12:21)%>%
    gather('year', 'ex_value', 2:11) %>%
    mutate(year = substr(year, 19,22)) %>%
  filter(year == '2018') %>% arrange(desc(ex_value)) %>%
  slice(1:10) %>%
  ggplot()+aes(x = '',y= ex_value, fill = Exporters) + geom_bar(width = 1, stat = "identity") +
   coord_polar("y", start=0)+
  labs(title = '2018年前10大綠能商品, 854140, 出口國圓餅圖')

read_excel('data/export for RE_2.xlsx', sheet = 5) %>%
    slice(-1)%>%select(1,12:21)%>%
    gather('year', 'ex_value', 2:11) %>%
    mutate(year = substr(year, 19,22)) %>%
  filter(year == '2018') %>% arrange(desc(ex_value)) %>%
  slice(1:10) %>%
  ggplot()+aes(x = '',y= ex_value, fill = Exporters) + geom_bar(width = 1, stat = "identity") +
   coord_polar("y", start=0)+
  labs(title = '2018年前10大綠能商品, 901380, 出口國圓餅圖')
```

## import

### 年趨勢

```{r, echo=F}
im_vl = numeric()
for(i in 1: 10){
  import = read_excel('data/import for RE_1.xlsx', sheet = i) 
  import_value = import %>% 
    slice(1) %>% select(-1) %>%
    gather('year', 'aggregate_im_value', 1:20) %>%
    mutate(year = substr(year, 19,22)) %>% pull(aggregate_im_value)
  if(i == 1){im_vl = import_value}
  else{im_vl = im_vl + import_value}
}
for(j in 1: 7){
  import = read_excel('data/import for RE_2.xlsx', sheet = j) 
  import_value = import %>% 
    slice(1) %>% select(-1) %>%
    gather('year', 'aggregate_im_value', 1:20) %>%
    mutate(year = substr(year, 19,22)) %>% pull(aggregate_im_value)
  im_vl = im_vl + import_value
}
tibble(year = as.character(2001:2020), im_value = im_vl) %>%
  ggplot() + aes(x = year, y= im_value) + geom_col() +
  labs(title = '綠色商品全球進口值趨勢')
rm(import, import_value, im_value)
```

### 以國家為單位做 綠能商品 進口分析

```{r, echo = F}
tb = tibble()

for(i in 1:10){
  tbb = read_excel('data/import for RE_1.xlsx', sheet = i) %>%
    mutate_if(is.numeric, funs(replace_na(., 0)))%>%
    slice(-1) %>% select(Importers,`Imported value in 2020`) %>%
    mutate(idx = paste0(i,'_product_',Importers))

  tb = tb %>% bind_rows(tbb)
  rm(tbb)
}
for(j in 1:7){
  tbb = read_excel('data/import for RE_2.xlsx', sheet = j) %>%
    mutate_if(is.numeric, funs(replace_na(., 0)))%>%
    slice(-1) %>% select(Importers,`Imported value in 2020`) %>%
    mutate(idx = paste0(j+10,'_product_',Importers))

  tb = tb %>% bind_rows(tbb)
  rm(tbb)
}

tb = tb %>% 
  group_by(Importers) %>% summarize(im_value = sum(`Imported value in 2020`)) %>%
  arrange(desc(im_value))

tb %>%
  slice(1:20) %>%
  ggplot() + aes(Importers, im_value) + geom_col() +
  labs(title = '2020年前20大綠能商品進口國')

tb %>%
  slice(1:10) %>%
  ggplot() + aes(x = '',y= im_value, fill = Importers) + geom_bar(width = 1, stat = "identity", position = "dodge") +
   # coord_polar("y", start=0)+
  labs(title = '2020年 前10大綠能商品進口國',
       subtitle = "按17項商品之總出口值（千美元）排序",
       x = NULL, y = NULL)
  
tb %>%
  # slice(1:25) %>%
  kable('html') 
rm(tb, tbb)
```

### 主要國家綠能商品進口年趨勢

```{r, echo=F}
tb = tibble()

for(i in 1: 10){
  a=read_excel('data/import for RE_1.xlsx', sheet = i) %>%
    mutate_if(is.numeric, funs(replace_na(., 0))) %>%
    filter(Importers %in% c('China', 'Hong Kong, China', 'United States of America')) %>%
    gather('year', 'im_value', 2:21) %>%
    mutate(year = paste0(i, '_',substr(year, 19,22)))
  tb = tb %>% bind_rows(a)
  rm(a)
}

for(j in 1:7){
  a=read_excel('data/import for RE_2.xlsx', sheet = j) %>%
      mutate_if(is.numeric, funs(replace_na(., 0))) %>%
      filter(Importers %in% c('China', 'Hong Kong, China', 'United States of America')) %>%
      gather('year', 'im_value', 2:21) %>%
      mutate(year = paste0(j+10, '_',substr(year, 19,22)))
  tb = tb %>% bind_rows(a)
  rm(a)
}

set.seed(1213)
sample(1:17,2)
tb %>%
  #mutate(year = as.numeric(year)) %>% 
  filter(str_detect(year, '2_')) %>%
  ggplot() + aes(year, im_value, group = Importers, color = Importers) +
  geom_line(linetype = "dashed",size=1) +
  geom_point(shape = 22, size = 3, fill = "white") +
  labs(title = '841919 商品別 進口')

tb %>%
  #mutate(year = as.numeric(year)) %>% 
  filter(str_detect(year, '8_')) %>%
  ggplot() + aes(year, im_value, group = Importers, color = Importers) +
  geom_line(linetype = "dashed",size=1) +
  geom_point(shape = 22, size = 3, fill = "white")+
  labs(title = '850680 商品別 進口')

tb %>%
  mutate(year = str_extract(year, '_\\d+')) %>%
  mutate(year = str_extract(year, '\\d+')) %>%
  group_by(Importers, year) %>% summarise(im_value = sum(im_value)) %>%
  ggplot() + aes(year, im_value, group = Importers, color = Importers) +
  geom_line(linetype = "dashed",size=1) +
  geom_point(shape = 22, size = 3, fill = "white")+
  labs(title = '全部綠色能源 進口')

rm(tb, tbb)
```

### 不同國家 主要進口品項

```{r, echo=F}
tb = tibble()

for(i in 1: 10){
  a=read_excel('data/import for RE_1.xlsx', sheet = i) %>%
      slice(-1) %>%
      mutate_if(is.numeric, funs(replace_na(., 0))) %>%
      gather('year', 'im_value', 2:21) %>%
      mutate(pd = pd[i]) %>%
      mutate(year = substr(year, 19,22))
  tb = tb %>% bind_rows(a)
  rm(a)
}

for(j in 1:7){
  a=read_excel('data/import for RE_2.xlsx', sheet = j) %>%
      slice(-1) %>%
      mutate_if(is.numeric, funs(replace_na(., 0))) %>%
      gather('year', 'im_value', 2:21) %>%
      mutate(pd=pd[j+10])%>%
      mutate(year = substr(year, 19,22))
  tb = tb %>% bind_rows(a)
  rm(a)
}

tb %>%
  filter(year == '2020') %>%
  #mutate(pd = str_extract(pd, '\\d+')) %>%
  spread(pd, im_value) %>%
  # slice(1:25) %>%
  kable('html')

ct =  c('China', 'Hong Kong, China', 'United States of America')
tb %>%
  filter(year == '2020') %>%
  filter(Importers == ct[1]) %>%
  arrange(desc(im_value)) %>% slice(1:5) %>% bind_rows(
tb %>%
  filter(year == '2020') %>%
  filter(Importers == ct[2]) %>%
  arrange(desc(im_value))%>% slice(1:5)
) %>% bind_rows(
tb %>%
  filter(year == '2020') %>%
  filter(Importers == ct[3]) %>%
  arrange(desc(im_value))%>% slice(1:5)
) %>%
  ggplot() + aes(Importers,im_value, fill=pd) +
  geom_bar(width = 0.8, stat = "identity",position='dodge') +
  labs(title = '進口大國主要進口產品',
       subtitle = "橫軸為2020年產品進口值（千美元）", 
       x = NULL, y = NULL)
  
rm(tb, ct)
```

### 按產品為單位分析 綠能商品 進口值

```{r, echo = F}
tb = tibble()

for(i in 1: 10){
  a=read_excel('data/import for RE_1.xlsx', sheet = i) %>%
      slice(1)%>%select(12:21)%>%
      gather('year', 'im_value', 1:10) %>%
      mutate(prod = pd[i]) %>%
      mutate(year = substr(year, 19,22))
  tb = tb %>% bind_rows(a)
  rm(a)
}

for(j in 1:7){
  a=read_excel('data/import for RE_2.xlsx', sheet = j) %>%
      slice(1)%>%select(12:21)%>%
      gather('year', 'im_value', 1:10) %>%
      mutate(prod = pd[j+10]) %>%
      mutate(year = substr(year, 19,22))
  tb = tb %>% bind_rows(a)
  rm(a)
}

tb %>%
  ggplot() + aes(year, im_value, group = prod, color = prod) +
  geom_line(linetype = "dashed",size=1) +
  geom_point(shape = 22, size = 3, fill = "white")+
  labs(title = '綠色能源產品之進口趨勢',
       subtitle = "橫軸為該年度產品進口值（千美元）", 
       x = NULL, y = NULL)
rm(tb)
```

### 不同國家進口同一項商品之貢獻

```{r, echo=F}
read_excel('data/import for RE_2.xlsx', sheet = 3) %>%
    slice(-1)%>%select(1,12:21)%>%
    gather('year', 'im_value', 2:11) %>%
    mutate(year = substr(year, 19,22)) %>%
  filter(year == '2018') %>% arrange(desc(im_value)) %>%
  slice(1:10) %>%
  ggplot()+aes(x = '',y= im_value, fill = Importers) + geom_bar(width = 1, stat = "identity") +
   coord_polar("y", start=0)+
  labs(title = '2018年前10大綠能商品, 854140, 進口國圓餅圖')

read_excel('data/import for RE_2.xlsx', sheet = 5) %>%
    slice(-1)%>%select(1,12:21)%>%
    gather('year', 'im_value', 2:11) %>%
    mutate(year = substr(year, 19,22)) %>%
  filter(year == '2018') %>% arrange(desc(im_value)) %>%
  slice(1:10) %>%
  ggplot()+aes(x = '',y= im_value, fill = Importers) + geom_bar(width = 1, stat = "identity") +
   coord_polar("y", start=0)+
  labs(title = '2018年前10大綠能商品, 901380, 進口國圓餅圖')
```

前10大綠能商品出口 vs 進口 的國家

可觀察到，前十大的綠能產品進出口國大相徑庭，或許討論`進口`比較能評估`低碳`經濟帶來的效益。

-   前10大綠能進口國有`荷蘭`、`波蘭`、`德國`

## 碳關稅/ 碳定價(for green energy)

進出口的資料只有`再生能源類`，其他類只有aggregate statistic。

由於各國的關稅相差頗大，且沒有觀察到太大的降幅，因此無法用實證資料驗證關稅降低後帶來的進出口量。

另外，五大類綠色商品的分類標準不一致。像是在`HS code.pdf`中，
`853120`是綠色能源類；在16年5月後，該商品又被分類為節能設備類。

-   為簡化分析，本次的分類標準用的是16年以前的分類準則。

-   此處直接使用`再生能源商品在2016年MFN的平均關稅`，搭配`進口`資料。

-   `目標`：關稅降到零是否會有效增加綠色商品的進口量


## 碳排放(產品碳含量)

```{r, echo=F}
emission = read_dta('data/DATA_20200711.dta') %>%
  select(country, year, CO2inLUCF_A, CO2exLUCF_A, CO2inLULUCF_B, CO2exLULUCF_B, CO2exLULUCF_C, EPE_ex, EPE_im, GElectron_ex, GElectron_im, GEnergy_ex, GEnergy_im, GM_ex, GM_im, LCT_ex, LCT_im, GDP_current) 

emission %>%
  drop_na(CO2exLULUCF_C) %>%
  group_by(country) %>% summarise(em = sum(CO2exLULUCF_C)) %>%
  arrange(desc(em)) %>% slice(1:10) %>%
  ggplot() + aes(x = '', y=em, fill = country) + geom_bar(width = 1,  stat = 'identity', position = 'dodge') + 
  labs(title = 'CO2 排放量, 前10主要排放國')

emission %>%
  drop_na(CO2exLULUCF_C) %>%
  group_by(year) %>% summarise(em = sum(CO2exLULUCF_C)) %>%
  filter(year %in% c(1997:2020)) %>%
  ggplot() + aes(x = year, y=em) + geom_line()+ 
  labs(title = '全球 CO2 排放量, 1997以後趨勢')
```

### 關稅對進出口的影響

-   `方法`：計算出關稅對出口國的負擔，並計算該`成本佔出口國產值`的比例。

-   並且檢視關稅大小和進出口量的相關性散佈圖

```{r, echo=F, message=F}
# read_excel('data/export for RE_1.xlsx', sheet = 1) %>%
#   select(1, 21) %>%
#   rename(x= Exporters, ex_value = `Exported value in 2020`) %>%
#   mutate(
#     country = case_when(
#       x == 'World' ~ 'W',
#     )
#       )
tb = tibble()

for(i in 1:10){
  a = read_excel('data/export for RE_1.xlsx', sheet = i) %>%
    select(1, 21) 
  colnames(a)[2] <- pd[i]
  if(i == 1){tb = a}
  else{
    tb = tb %>% full_join(a, by = 'Exporters')
  }
  rm(a)
}
for(j in 1:7){
  a = read_excel('data/export for RE_2.xlsx', sheet = j) %>%
    select(1, 21) 
  colnames(a)[2] <- pd[j+10]
  tb = tb %>% full_join(a, by = 'Exporters')
  rm(a)
}
tb %>%  kable('html')

########
tb = tb %>%
  mutate_if(is.numeric, funs(replace_na(., 0)))
tariff = tariff/sum(tariff)

cost = numeric()
total = numeric()
for(i in 2:18){
  tb_vec = tb %>% select(i) %>% pull()
  if(i == 2){cost = tb_vec*tariff[i-1]
             total = tb_vec}
  else{cost = cost + tb_vec*tariff[i-1]
       total = total + tb_vec}
}

tb %>% mutate(cost = cost, total = total) %>%
  select(Exporters, cost, total) %>% arrange(desc(total)) %>%
  slice(1:10) %>% 
  gather('sort', 'value', 2:3) %>%
  ggplot() + aes(x = Exporters, y = value, fill = sort) + geom_bar(stat = 'identity', position = 'fill') +
  labs(title = '關稅成本佔綠能商品出口值的比例')

tb %>% mutate(cost = cost, total = total) %>%
  select(Exporters, cost, total) %>% arrange(desc(total)) %>%
  slice(1:10) %>% 
  gather('sort', 'value', 2:3) %>%
  ggplot() + aes(x = Exporters, y = value, fill = sort) + geom_bar(stat = 'identity', position = 'stack') +
  labs(title = '關稅成本佔綠能商品出口值的絕對值')

rm(tb, cost, total, tb_vec)
```

`公式` :  個別hs6產品乘以標準化過後的關稅，再除以該商品總出口值。
```{r, echo = F}
# nba %>%
#   select(ast, fg, trb) %>%
#   ggpairs()

country_99 = read_excel('data/ge_trf_99.xlsx', sheet = 1) %>%
  pull(`全球其他99國`)
country_70 = read_excel('data/ge_trf_99.xlsx', sheet = 1) %>%
  slice(1:70) %>% pull(`70國`)

tb = tibble()
for(i in ((1:99)[-81])){
  df = read_excel('data/ge_trf_99.xlsx', sheet = i+3) %>%
    select(HS6, `2016`) %>% filter(HS6 %in% pd) 
  colnames(df)[2] <- country_99[i]
  if(i == 1){tb = df}
  else{tb = tb %>% left_join(df, by = 'HS6')}
  rm(df)
}

a = 1:70
a= setdiff(a, c(8,29,61))
for(j in a){
  df = read_excel('data/ge_trf_70.xlsx', sheet = j+3) %>%
    select(HS6, `2016`) %>% filter(HS6 %in% pd) 
  colnames(df)[2] <- country_70[j]
  tb = tb %>% left_join(df, by = 'HS6')
  rm(df)
}

tbb = tb %>% 
  gather('country', 'trf', 2:166) %>%
  mutate_at('trf', as.numeric) %>% drop_na(trf) %>%
  group_by(country) %>% summarise(tariff = sum(trf))

tb = tibble()
for(i in 1: 10){
  a=read_excel('data/import for RE_1.xlsx', sheet = i) %>%
      slice(-1) %>%
      mutate_if(is.numeric, funs(replace_na(., 0))) %>%
      gather('year', 'im_value', 2:21) %>%
      mutate(pd = paste0(i, '_')) %>%
      mutate(year = substr(year, 19,22))
  tb = tb %>% bind_rows(a)
  rm(a)
}

for(j in 1:7){
  a=read_excel('data/import for RE_2.xlsx', sheet = j) %>%
      slice(-1) %>%
      mutate_if(is.numeric, funs(replace_na(., 0))) %>%
      gather('year', 'im_value', 2:21) %>%
      mutate(pd=paste0(j+10, '_'))%>%
      mutate(year = substr(year, 19,22))
  tb = tb %>% bind_rows(a)
  rm(a)
}
tb %>% filter(year == '2016') %>%
  group_by(Importers) %>% summarise(im_vl = sum(im_value)) %>%
  inner_join(tbb, by = c('Importers' = 'country')) %>% select(-1) %>%
  ggpairs()

```


### 關稅和排放量的關係
```{r, echo=F}
emission %>% filter(country %in% tb$Importers) %>%
  select(country, year, CO2exLULUCF_C) %>%
  drop_na(CO2exLULUCF_C) %>% filter(year == '2016') %>%
  inner_join(tbb, by = 'country') %>%
  select(CO2exLULUCF_C, tariff) %>% ggpairs()
```

## 排碳大國是否進口較少的綠能商品？
```{r, echo= F}
tb=tb %>% filter(year == '2016') %>%
  group_by(Importers) %>% summarise(im_vl = sum(im_value))
emission %>% filter(country %in% tb$Importers) %>%
  select(country, year, CO2exLULUCF_C) %>%
  drop_na(CO2exLULUCF_C) %>% filter(year == '2016') %>%
  inner_join(tb, by = c('country'= 'Importers')) %>%
  select(CO2exLULUCF_C, im_vl) %>% ggpairs()
```

`延伸研究`： 出口綠能產值佔GDP份額。

ex. 印尼、印度GDP在全球榜上有名，出口之綠能產值卻排到40名以後。

# Summary

`目標`：關稅降到零是否會有效增加綠色商品的進出口量，以及顯著的降低碳排放量?

- 綠色商品的全球出口趨勢自00年開始上升，在12年達到高峰，之後持平

- 中國、香港、德國是綠色能源商品的主要出口國；中、香港、美是主要的進口國

- 901380, 854140是出口值最多的綠能商品，超過50%

- 綠能商品的主要出口國和進口國不一致，其中進口國多出了歐盟國（波蘭、德國、荷蘭），證明`歐盟的環保政策不是純為貿易手段`！

- `排放量和關稅的關聯性`很高！ 16年後簽了排碳協議的污染大國 可能會進口更多的綠能商品。

# 值得討論的問題

- 或許是地區貿易夥伴的協議(東協/ APEC...) 是影響排碳的誘因，或許加入dummy variable會有進一步發現。

- 841919 為何10年後掉下？ 台灣出口該商品的競爭力下降了嗎？

- 排放量應用GHG而非CO2，因CO2只佔溫室氣體總量的26%

- 本研究中，關稅成本可能沒有代表性

`經濟意義`:商品流的方向，主要出口國到主要進口國
