---
title: "碳邊境管制 建模"
author: "劉德駿 Duke Liu"
date: "2021/08/10"
output:
  prettydoc::html_pretty:
    theme: architect
    highlight: github
editor_options: 
  markdown: 
    wrap: 72
---

```{r setup, include=FALSE}
knitr::opts_chunk$set(echo = TRUE)
```


```{r, include=F, message=F}
library(tidyverse)
library(magrittr)
library(plm)
library(readxl)
library(haven)
library(kableExtra)
library(stargazer)

pd = c('732190', '841919', '850164', '850231', '850239', '850300', '850490', '850680', '850690', '850720', '853120', '854110', '854140', '900190', '901380', '901390', '940540')
tariff = c(6.8, 2.5, 8.38, 5, 7.5, 1, 1.7, 1.25, 2.5, 6, 0.00000001, 0.00000001, 0.00000001, 3.93, 3.75, 0.00000001, 5.42)
```

## 整理資料

- missing的出口值會用`0`代替, 這邊用的進出口值為`綠能商品類`

- 關稅部分 `na值會直接drop掉`。最後將同個國家`每年所有綠色商品`關稅做`平均`。


```{r, include=F, warning=F, message=F}
tb = tibble()
for(i in 1:10){
  a=read_excel('data/export for RE_1.xlsx', sheet = i) %>%
    slice(-1) %>%
    #mutate_if(is.numeric, funs(replace_na(., 0))) %>%
    gather('year', 'ex_value', 2:21) %>%
    mutate(year = substr(year, 19,22))
  tb = tb %>% bind_rows(a)
}
for(j in 1:7){
  a=read_excel('data/export for RE_2.xlsx', sheet = j) %>%
    slice(-1) %>%
    # mutate_if(is.numeric, funs(replace_na(., 0))) %>%
    gather('year', 'ex_value', 2:21) %>%
    mutate(year = substr(year, 19,22))
  tb = tb %>% bind_rows(a)
}
export = tb %>% 
  group_by(Exporters, year) %>% summarise(ex_vl = sum(ex_value))
rm(a, tb)


tb = tibble()
for(i in 1: 10){
  a=read_excel('data/import for RE_1.xlsx', sheet = i) %>%
    slice(-1) %>%
    mutate_if(is.numeric, funs(replace_na(., 0))) %>%
    gather('year', 'im_value', 2:21) %>%
    mutate(year = substr(year, 19,22))
  tb = tb %>% bind_rows(a)
  rm(a)
}
for(j in 1:7){
  a=read_excel('data/import for RE_2.xlsx', sheet = j) %>%
    slice(-1) %>%
    mutate_if(is.numeric, funs(replace_na(., 0))) %>%
    gather('year', 'im_value', 2:21) %>%
    mutate(year = substr(year, 19,22))
  tb = tb %>% bind_rows(a)
  rm(a)
}

import = tb %>% 
  group_by(Importers, year) %>% summarise(im_vl = sum(im_value))
rm(tb)


country_99 = read_excel('data/ge_trf_99.xlsx', sheet = 1) %>%
  pull(`全球其他99國`)
country_70 = read_excel('data/ge_trf_99.xlsx', sheet = 1) %>%
  slice(1:70) %>% pull(`70國`)
tb = tibble()
for(i in ((1:99)[-81])){
  df = read_excel('data/ge_trf_99.xlsx', sheet = i+3) %>%
  gather('year', 'tariff', 6:25) %>% 
  select(year, tariff) %>%
  mutate_at('tariff', as.numeric) %>% 
  group_by(year) %>% mutate(result = mean(tariff, na.rm=T)) %>% 
  distinct(year, .keep_all = T) %>%
  select(year, result)
  colnames(df)[2] <- country_99[i]
  if(i == 1){tb = df}
  else{tb = tb %>% left_join(df, by = 'year')}
  rm(df)
}
a = 1:70
a= setdiff(a, c(8,29,61))
for(j in a){
  df = read_excel('data/ge_trf_70.xlsx', sheet = j+3) %>%
  gather('year', 'tariff', 6:25) %>% 
  select(year, tariff) %>%
  mutate_at('tariff', as.numeric) %>% 
  group_by(year) %>% mutate(result = mean(tariff, na.rm=T)) %>% 
  distinct(year, .keep_all = T) %>%
  select(year, result)
  colnames(df)[2] <- country_70[j]
  tb = tb %>% left_join(df, by = 'year')
  rm(df)
}
tariff = tb %>% 
  gather('country', 'trf', 2:166) %>%
  mutate_at('trf', as.numeric) %>% drop_na(trf) 
  # group_by(country) %>% summarise(tariff = sum(trf))
  # 16 countries out of 165 countries don't have tariff data.
rm(tb, country_70, country_99, a)


data = read_dta('data/DATA_20200711.dta') %>%
  select(country, year, CO2exLULUCF_C, GHGexLULUCF_C, EPE_ex, EPE_im, GElectron_ex, GElectron_im, GEnergy_ex, GEnergy_im, GM_ex, GM_im, LCT_ex, LCT_im, GDP_current) 
emission = data %>%
  drop_na(CO2exLULUCF_C) %>% select(country, year, CO2exLULUCF_C, GHGexLULUCF_C) %>%
  rename(ghg = GHGexLULUCF_C, co2 = CO2exLULUCF_C)
rm(data)


dat = export %>% 
  left_join(import, by = c("Exporters" = "Importers", "year" = "year")) %>%
  left_join(tariff, by = c("Exporters" = "country", "year" = "year")) %>% 
  mutate_at('year', as.numeric) %>% 
  left_join(emission, by = c("Exporters" = "country", "year" = "year")) %>%
  rename(country = Exporters)
rm(emission, export, import, tariff, pd)
```

## show cleaned data
```{r, echo = F}
dat %>%
  head(.,25) %>%
  kable('html')
```

- year ranges from 2001 to 2020, 234 countries are included in the data set. 4680 samples are used here.

- 1920 samples are missing their tariff data(`41%`) and 1768(`37%`) samples are missing their emission data.

## Panel data
```{r, echo = F, message=F, warning=F}
data = pdata.frame(dat,c("country","year"))
# rm(dat)
data %>% 
  ggplot()+
  geom_point(aes(x=im_vl,y=I(ghg*1000), color = country))+
  theme(legend.position = "none") +
  labs(title = '關稅和進口值的散佈圖', subtitle = '(不同顏色代表不同國家)')

data %>% 
  ggplot()+
  geom_point(aes(x=im_vl,y=I(ghg*1000), color = year))+
  # theme(legend.position = "none") +
  labs(title = '關稅和進口值的散佈圖', subtitle = '(不同顏色代表不同年份)')
```

## demean
```{r, echo=F, warning=F}
data %>% 
  group_by(country) %>% 
  drop_na(trf) %>%
  mutate(
    trf_demean=trf - mean(trf),
    imvl_demean=im_vl - mean(im_vl)
    ) %>%
  select(trf_demean,imvl_demean) %>%
  ungroup() %>% 
  ggplot()+
  geom_point(aes(x=imvl_demean,y=trf_demean,color=country))+
  geom_smooth(aes(x=imvl_demean,y=trf_demean),method = "lm",se=FALSE) +
  theme(legend.position = "none") + 
  labs(title = '關稅和進口值demean後的散佈圖', subtitle = '顯示歷年的關稅變動很小')

data %>% 
  group_by(country) %>% 
  mutate(
    exvl_demean=ex_vl - mean(ex_vl),
    imvl_demean=im_vl - mean(im_vl)
    ) %>%
  select(exvl_demean,imvl_demean) %>%
  ungroup() %>% 
  ggplot()+
  geom_point(aes(x=imvl_demean,y=exvl_demean,color=country))+
  geom_smooth(aes(x=imvl_demean,y=exvl_demean),method = "lm",se=FALSE) +
  theme(legend.position = "none") + 
  labs(title = '出口值和進口值demean後的散佈圖')

data %>% 
  group_by(country) %>% 
  drop_na(ghg) %>%
  mutate(
    em_demean=ghg - mean(ghg),
    imvl_demean=im_vl - mean(im_vl)
    ) %>%
  select(em_demean,imvl_demean) %>%
  ungroup() %>% 
  ggplot()+
  geom_point(aes(x=imvl_demean,y=em_demean,color=country))+
  geom_smooth(aes(x=imvl_demean,y=em_demean),method = "lm",se=FALSE) +
  theme(legend.position = "none") + 
  labs(title = '溫室氣體排放和進口值demean後的散佈圖')
```

## modeling

- trf 若是每年都一樣，統計學上會難以收斂到係數估計值，將無法建模。所以這邊將40%的missing data去掉作分析。

- 縮減後的樣本數為2457， 有關稅資料的國家有153個
```{r, message=F}
data = data %>% drop_na(trf)
results = data %>%
  lm(data = ., trf ~ factor(country))

pool1 <- plm(trf ~ im_vl, data=data, model='pooling')
summary(pool1)
re1 <- plm(trf ~ im_vl, data=data, model='random')
summary(re1)
fe1 <- plm(trf ~ im_vl, data=data, model='within', effect = 'individual')
summary(fe1)
fe2 <- plm(trf ~ im_vl, data=data, model='within', effect = 'twoways')
summary(fe2)

stargazer(pool1,re1,fe1,fe2,type = 'text',
          column.labels = c("Pooled OLS","RE","FE-individual","FE-two-ways"))
```

# Result

- 進口值/ 出口值有共線性，故沒有放在模型裡。

- 進口值對關稅的影響非常顯著

- 然而，R square 的表現不好，表示單靠進口值一個變數不足以解釋關稅的變異。

- 整體來看，固定效果模型和隨機效果模型的預測能力都比OLS要好。隨機效果模型雖然外推性差，但較適用於實際資料上。

## 加入排放量做predictor
```{r, echo = F}
re2 <- plm(trf ~ im_vl + ghg, data=data, model='random')
summary(re2)
fe3 <- plm(trf ~ im_vl + ghg, data=data, model='within', effect = 'individual')
stargazer(re2, fe3,type = 'text',
          column.labels = c("RE","FE-individual"))
```

## Hausman Test

H0: Random effect 殘差項中的固定效果成分和`im_vl`無關。兩個模型的結果不一致，應用random effect。
```{r}
phtest(fe1, re1)
phtest(re2, fe3)
```

- 結果顯示，應使用random effect。


# Reference

https://bookdown.org/tpemartin/econometric_analysis/r-for-panel-data.html#section-6.1 

劉德駿

b07801013@g.ntu.edu.tw



