---
title: "Significant Variables and Target User"
author: "Duke Liu"
date: "2022/5/18"
output:
  prettydoc::html_pretty:
    theme: Architect
    highlight: github
editor_options: 
  markdown: 
    wrap: 72
---

```{r setup, include=FALSE}
knitr::opts_chunk$set(echo = F, eval = T, warning =F, message = F)
```

## Utilities

```{r, echo=T}
library(glmnet);library(biglasso)
library(ANN2);
library(tidyverse); library(corrplot); library(car); library(vtable)
# library(stringr); library(vroom)
library(lubridate)
library(showtext)
showtext_auto()
```

### Clean Data

```{r, echo=T}
for(f in c('f_1.rds', 'Lobby.rds', 'livecam.rds', 'operation.rds')){load(f)}
temp = livecam$user_id
livecam = livecam %>%
  mutate_if(is.character,as.numeric) %>%
  mutate(user_id = temp) %>%
  replace(is.na(.), 0)
temp = file_0$user_id
file_0 = file_0 %>%
  mutate_if(is.character,as.numeric) %>%
  mutate(user_id = temp)%>%
  replace(is.na(.), 0)
temp = Lobby$user_id
Lobby = Lobby %>%
  mutate_if(is.character,as.numeric) %>%
  mutate(user_id = temp)%>%
  replace(is.na(.), 0)
temp = Operation$user_id
Operation = Operation %>%
  mutate_if(is.character,as.numeric) %>%
  mutate(user_id = temp)%>%
  replace(is.na(.), 0)
file_0 = file_0 %>%
  inner_join(livecam %>% select(-d7_ac), by = 'user_id') %>%
  inner_join(Operation %>% select(-d7_ac), by = 'user_id') %>%
  inner_join(Lobby %>% select(-d7_ac), by = 'user_id') 
print('done')
rm(list=setdiff(ls(), "file_0"))

file = tibble(user_id = file_0$user_id)
for(col in names){
  file = file %>%
    bind_cols(file_0[, col])
}
st(file, out = "csv", file = 'st.csv')
```

```{r}
tibble(source = rep(c("Livecam", "Lobby","Operation"), 3), 
       label =  c("a", "a", "a", "b", "b", "b", "c", "c", "c"), 
       value = c(73143, 41193, 78776, 22393, 36355, 104289, 14749, 33156, 54805)) %>%
  ggplot() + aes(source, value, fill= label) +
  geom_bar(stat = 'identity', position = 'stack') +
  scale_fill_brewer(palette = 4) + theme_bw() + 
  labs(title = "熱門使用功能與行為", 
       y = "行為總次數")
```


```{r}
Operation %>%
  #select(contains('click')) %>%
  select(!contains('d1'))

tibble(func = c('liveCam', 'Lobby', 'Operation'), 
       value = c(18, 17, 41)) %>%
  mutate_at("func", as.factor) %>% # count(typo_ad) %>%
  mutate(fraction = value/sum(value),
         ymax = cumsum(fraction),
         ymin = c(0, head(ymax, n=-1)),
         labelPosition = (ymax + ymin) / 2, 
         label = paste0(func, "\n value: ", value)) %>%
  ggplot() + aes(ymax=ymax, ymin=ymin, xmax=4, xmin=3, fill=func) +
  geom_rect() +
  geom_label( x=3.5, aes(y=labelPosition, label=label), size=6) +
  scale_fill_brewer(palette=3) +
  coord_polar(theta="y") +
  xlim(c(2, 4)) +
  theme_void() +
  theme(legend.position = "none") +
  labs(title = '不同來源的行為變數 第一天的平均使用次數')

Operation %>%
  select(!contains('d1')) %>%
  select(-d7_ac) %>%
  gather('key', 'value', 2:52) %>%
  mutate(value = sum(value)) %>% distinct(user_id, .keep_all = T) %>%
  mutate(value = round(value/nrow(.)))

livecam %>%
  select(!contains('d1')) %>%
  select(-d7_ac)%>%
  gather('key', 'value', 2:63) %>%
  mutate(value = sum(value)) %>% distinct(user_id, .keep_all = T) %>%
  mutate(value = round(value/nrow(.)))

Lobby %>%
  select(contains('user')|contains('click')) %>%
  select(!contains('d1')) %>%
  gather('key', 'value', 2:61) %>%
  mutate(value = sum(value)) %>% distinct(user_id, .keep_all = T) %>%
  mutate(value = round(value/nrow(.)))
  
livecam %>%
  select_if(is.numeric) %>%
  map_dbl(sum)
```


## Lasso


### Regularization 常規化（變數篩選）

`說明1`：提高估計變數的bias，換來的是更小的variance、且能將經濟不顯著的變項提出模型，達成**變數選擇**的效果。

詳細內容(BIC, lambda那些)，此處忽略。

`說明2`：接下來的模型, 挑出顯著的變項。

`缺陷`：在提高預測準確度後，參數估計會被高估或低估，且該參數無法做統計檢定。

#### 模型


##### 參數的常規化（收斂過程）

強制將大部分變數往0的方向移動，使得經濟不顯著的變數被壓縮為0。
```{r}
# library(biglasso)
set.seed(1213); index = sample(nrow(file_0), 0.7*nrow(file_0))
train = file_0[index, ]; validation = file_0[-index, ]
y <- train$d7_ac
X.bm = as.big.matrix(as.matrix(train %>%
                                 select(-user_id, -d7_ac)))
validation_y = validation$d7_ac
validation_X = as.big.matrix(as.matrix(validation %>%
                                 select(-user_id, -d7_ac)))
fit <- biglasso(X.bm, y)
plot(fit)
```

##### 10 fold cv
```{r}
cvfit <- tryCatch(
         {
                cv.biglasso(X.bm, y, seed = 1234, nfolds = 10, ncores = 4)
         },
         error = function(cond) {
                cv.biglasso(X.bm, y, seed = 1234, nfolds = 10, ncores = 2)
         }
)
par(mfrow = c(2, 2), mar = c(3.5, 3.5, 3, 1) ,mgp = c(2.5, 0.5, 0))
plot(cvfit, type = "all")
```

##### 可以看到lambda的最佳值
```{r}
summary(cvfit)
```

##### 顯著不為零的變數們

```{r}
coef(cvfit)[which(coef(cvfit) != 0),] 
x = ''
for(i in names(variables)){
  x = paste0(x, i,' + ')
}
model = paste0('d7_ac ~ ', substr(x, 14, 1123))

logistic = glm(model, data = file_0, family = 'binomial')
summary(logistic)

tb %>%
  mutate(coef_ = exp(coef), 
         type_2 = ifelse(coef_ >= 1, '1', '0')) %>%
  # filter(var != 'sum_sub_ads_d7') %>%
  ggplot(aes(x=var, y=coef, fill=type_2)) +
geom_bar(stat="identity", color="black", position=position_dodge())+
  geom_text(aes(label=var), vjust=1.6, color="blue",
            position = position_dodge(0.9), size=3.5) +
  # ylim(0, 5.553425e+01) + 
  theme_minimal() +
  scale_fill_manual(values=c('#999999','#E69F00')) +
  labs(title = "影響留存率的羅吉斯回歸顯著變數", 
       y = 'Beta')
```

```{r}
coef = coef(cvfit)[which(coef(cvfit) != 0),]
tb <- tibble(type=c(rep("ADs", 26), rep("Functional", 39)),
                lbl=names(coef),
                value=coef) %>%
  filter(!lbl == '(Intercept)') %>%
  filter(type == "Functional") %>%
  mutate(type_2 = ifelse(value >=0, "P", "N"))

tb %>% 
  filter(value >= quantile(value, 0.8) |
         value <= quantile(value, 0.2)) %>%
  ggplot(aes(x=lbl, y=value, fill=type_2)) +
geom_bar(stat="identity", color="black", position=position_dodge())+
  geom_text(aes(label=lbl), vjust=1.6, color="blue",
            position = position_dodge(0.9), size=3.5) +
  theme_minimal() +
  scale_fill_manual(values=c('#999999','#E69F00')) +
  labs(title = "影響留存率的重要功能變數")
```


### Lasso 預測第7天是否有留存的準確度。

```{r}
validation = validation %>%
  mutate(predicted = as.numeric(predict(cvfit, validation_X)),
         truth = validation_y) %>% select(predicted, truth) 
validation %>%
  mutate_at('truth', as.character) %>%
  ggplot(aes(x=predicted, fill=truth)) + geom_density(alpha=.3)+ # //
  labs(title = "預測目標為 active_user, 觀察lasso的預測效果。") +
  theme_bw()
  
loss = pROC::auc(validation$truth, validation$predicted)
threshold= mean(validation$predicted, na.rm = T)
predicted_values = ifelse(validation$predicted >= threshold, 1, 0)
conf_matrix<-table(predicted_values,validation$truth)
cat("AUC：", loss)
cat("敏感度：", round(caret::sensitivity(conf_matrix), 2))
cat("特異度", round(caret::specificity(conf_matrix), 2))

conf_matrix %>%
  data.frame() %>% 
  mutate(predicted_values = ifelse(predicted_values == 1, "good", "bad")) %>%
  mutate(predicted_values = factor(predicted_values, levels = c("good", "bad"))) %>%
  group_by(Var2) %>% 
  mutate(total = sum(Freq)) %>% 
  ungroup() %>% 
  ggplot(aes(Var2, predicted_values, fill = Freq)) +
  geom_tile() +
  geom_text(aes(label = Freq), size = 8) +
  scale_fill_gradient(low = "peachpuff2", high = "navajowhite") +
  scale_x_discrete(position = "top") +
  geom_tile(color = "black", fill = "black", alpha = 0) +
  theme_bw()
```



### Note.

- 未加二手變數;且資料的變項分成四等分，不知道有沒有影響。

- 未將`stay_time/ session次數`作為加權

## Tree

```{r}
library(tree)
library(rpart)
library(ISLR)
df = livecam %>% select(-user_id)
df$d7_ac = as.factor(df$d7_ac)
for(col in names(df %>% select(-d7_ac))){
  if(df %>% select(col) %>% map_dbl(sum) == 0){
    df = df %>% select(-col)
  }
}
tree = rpart(d7_ac~., method = 'class', data = df)
printcp(tree)
plotcp(tree)
summary(tree) 
plot(tree,  type = "proportional") 
text(tree,pretty=0)
tree.
```


## DNN: 挑選 Target User

- `假設`：大部分使用者的行為是`隨機、不可預測的`，因此我們之前的模型都會產生變異數大的估計，使得結果不穩定。

- `解決方法`：用類神經網路的模型，將預測d7_active的機率最高及最低各10%的樣本抓下來，將這些人定義為行為明確的使用者，當作後續分析合格的樣本。

- `預期成效`： 由於這群樣本的行為和結果是有關係的(而不是隨機)，模型的預測效果會提高很多！

#### 結果：僅0.5%的樣本的預測機率介於0.05和0.95間。

## 用新變項和新資料跑羅吉斯

```{r, eval = F}
d1 = d1[!d1 %in% c("(Intercept)")]
d2 = d2[!d2 %in% c("(Intercept)")]
d3 = d3[!d3 %in% c("(Intercept)")]
d4 = d4[!d4 %in% c("(Intercept)")]

dat = file_0[,c(d1, "d7_ac", "user_id")] %>%
  inner_join(livecam[,c(d3, "user_id")], by = "user_id") %>%
  inner_join(Operation[,c(d2, "user_id")], by = "user_id") %>%
  inner_join(Lobby[,c(d4, "user_id")], by = "user_id") 
  
rm(list=setdiff(ls(), "dat"))
dat = dat %>%
  rename(truth = d7_ac) 
set.seed(1213)
index = sample(nrow(dat), 0.7*nrow(dat))
train = dat[index, ]
validation = dat[-index, ] 
X_train <- train %>%
  select(-truth, -user_id)
y_train <- train[, "truth"]


# (（某功能的次數）/session次數)
```



