---
title: EHR
author: Duke Liu
date: "2021/9/26"
output:
  prettydoc::html_pretty:
    theme: leonids
    highlight: github
editor_options: 
  markdown: 
    wrap: 72
---

```{r setup, include=FALSE}
knitr::opts_chunk$set(echo = T, eval = F)
library(tidyverse)
library(stringr)
library(lubridate)
library(vroom)
library(showtext)
showtext_auto()

```

# Data management

## dataset

we use `門診處方醫令12-17`,
`17_檢驗報告(201306後)_1 & 17_檢驗報告(201306後)_2`, `門診臨床診斷` in
our first trial. (20210827)

## sub-sampling diabetes patients by their gifted drugs

The num of PERSONID2 is 33k, and num of PERSONID2 having visits more
than mean visits is 9k.

we found that mean num of prescription among general/ DM inpatients is
`63.51/30`, and the s.d is `80.34/28`. So the dist of num of
prescription is really unbalanced.

-   `id` is all we wanted in this stage, there are **35k** diag patient
    in this sample.

```{r, message=F, warning=F}
diabete_drug = c("NES4LB96", "DIA4LB59", "ONG4LB85", "GLI4LB09", "TRA4LB89", "VIC1LB90", "HUM1LB04", "ACT4LB42","GLN4LB36", "AMA4LB13", "NOV1LB65", "TOU1LBA1", "FOR4LB99", "JAN4LB71", "HUM1LB84", "GLI4LB03", "CAN4LBA4", "NO 1LB56", "NO 1LB65", "NOV1LB56", "LEV1LB10", "HUM1LB19", "NOV4LB06", "JAR4LB98", "HUM1LB78", "GAL4LB88", "BYE1LB86", "TRU1LBA0", "HUM1LB94", "BYE1LB87", "HUM1LB05", "AVA4LB53", "NOV1LB95", "GLU4LB44", "LAN1LB62", "API1LB91", "GLU4LB36", "GLI4LB57", "GLU4LB32", "LOD4LB57")

d1 = vroom(file.choose(), locale= locale(encoding = stringi::stri_enc_get()), progress = T, col_select = c(PERSONID2, DRUGCODE), show_col_types = F) %>%
  filter(DRUGCODE %in% diabete_drug) # 門診處方12_14, 15_17 (各100萬)

id = vroom(file.choose(), locale= locale(encoding = stringi::stri_enc_get()), progress = T, col_select = c(PERSONID2, DIAGNOSISTYPE, DIAGNOSISCODE), show_col_types = F)  %>% # 門診臨床診斷
  filter((PERSONID2 %in% d1) & str_detect(DIAGNOSISCODE, '250')) %>% distinct(PERSONID2) %>%
  pull(PERSONID2)  # diag + drug 35k

###
data %>% group_by(PERSONID2) %>%
  distinct(DIAGNOSISTYPE, .keep_all = T) %>%
  count(PERSONID2) %>% filter(n > 1) # 主, 次診斷皆DM 25k
###
rm(d1, data, diabete_drug)

## age dist
data %>%
  ggplot(aes(age)) + geom_bar(fill = "#E69F00") + 
  theme_bw() 
max(data$age)
```

### sort drugs

-   filter `metformin, DPP4-i, SGLT2i`

## Index event

門診處方的`用藥開始日`為準

在藥物流行病學中，符合一個好的cohort定義，不建議從門診的年份開始往前搜處方，應往後看。

-   `reserve 180 days` for baseline characteristic assessment. (so the
    prescription starts at 7/1, 12)

-   `firsttime` is all we get. The number is around 13k.

```{r, message=F, warning=F}
drugcode %>% select(1, 5) %>% 
  filter(sort == 'SGLT2' | sort =='DPP-4') %>% # Biguanides 
  distinct(ntu_code) %>% pull -> diag_drugs

# 門診處方12_17
data = vroom(file.choose(), locale= locale(encoding = stringi::stri_enc_get()), progress = T, col_select = c(PERSONID2, DRUGCODE, CREATEDATETIME), show_col_types = F) %>%
  filter((PERSONID2 %in% Id) & DRUGCODE %in% diag_drugs) 

data = data %>%
  mutate(CREATEDATETIME = as_date(str_extract(CREATEDATETIME, pattern = '\\d+\\/\\d+\\/\\d+')))

data = data %>% group_by(PERSONID2) %>% 
  mutate(event = min(CREATEDATETIME)) %>% 
  ungroup() %>% select(1,4) %>% distinct(PERSONID2, .keep_all = T)

firsttime = firsttime %>% 
  bind_rows(data) %>% group_by(PERSONID2) %>%
  mutate(event = min(event)) %>%  ungroup() %>% 
  distinct(PERSONID2, .keep_all = T)

firsttime = firsttime %>% filter(event > ymd(20120630))
save(firsttime, file = 'firsttime.rda')
```

### age \> 20

-   樣本中最年輕的就21歲\~ 沒必要篩選。

```{r, message=F, warning=F}
data = vroom(file.choose(), locale= locale(encoding = stringi::stri_enc_get()), progress = T, col_select = c(PERSONID2, BIRTHDAY), show_col_types = F) %>%
  mutate(BIRTHDAY = as_date(paste0(BIRTHDAY, '/01'))) # 基本資料

data %>% right_join(firsttime, by = 'PERSONID2') %>%
  mutate(age = as.numeric(event - BIRTHDAY) %/% 365.25) %>%
  filter(age >= 20)

rm(data)
```

### is there a metformin bef within 180 days?

-   最後合格的樣本只有`7020`

```{r, message=F, warning=F}
drugcode %>% select(1, 5) %>% 
  filter(sort == 'Biguanides') %>%  
  distinct(ntu_code) %>% pull -> metformin

# 門診處方12_14, 15_17
data = vroom(file.choose(), locale= locale(encoding = stringi::stri_enc_get()), progress = T, col_select = c(PERSONID2, DRUGCODE, CREATEDATETIME), show_col_types = F) %>%
  filter((PERSONID2 %in% firsttime$PERSONID2) & (DRUGCODE %in% metformin)) 

data = data %>%
  mutate(CREATEDATETIME = as_date(str_extract(CREATEDATETIME, pattern = '\\d+\\/\\d+\\/\\d+')))

data %>% left_join(firsttime, by = 'PERSONID2') %>%
  mutate(timediff = as.numeric(event-CREATEDATETIME)) %>%
  filter(timediff <= 180 & timediff > 0) %>%
  distinct(PERSONID2) %>% pull() -> gg
firsttime = firsttime %>% filter(PERSONID2 %in% gg)

rm(gg, data)

save(firsttime, file = 'firsttime.rda')
```

And `Sample Selection` finished here.

## combined with specimen data

HbA1c and creatinine would be evaluated separately. That is, the 2 tests
are independent.

-   `2025/ 549` cases with `creatinine/ HbA1c` data are missing within
    90 days bef 1th ddp4i prescription. The percentage are
    `28.8 %/ 7.8 %` separately.

-   343 cases are completely missing within 90 days out of 7020 obs.

```{r, message=F, warning=F}
# 檢驗報告(新 13年後)_1 & 2
data = vroom(file.choose(), locale= locale(encoding = stringi::stri_enc_get()), progress = T, col_select = c(PERSONID2, ORIGINALLABORDERFULLNAME, CREATEDATETIME, CONFIRMRESULT, RESULTUNIT), show_col_types = F) %>%
  filter(PERSONID2 %in% firsttime$PERSONID2) 
data = data %>%
  filter((str_detect(ORIGINALLABORDERFULLNAME, 'HbA1c') | str_detect(ORIGINALLABORDERFULLNAME, 'Creatinine')) & !str_detect(ORIGINALLABORDERFULLNAME, 'Urine') & 
           !str_detect(ORIGINALLABORDERFULLNAME, 'UPCR')) 
data = data %>%
  mutate(CREATEDATETIME = as_date(str_extract(CREATEDATETIME, pattern = '\\d+\\/\\d+\\/\\d+')))

data %>% left_join(firsttime, by = 'PERSONID2') %>%
  mutate(timediff = as.numeric(event - CREATEDATETIME)) %>%
  filter(timediff <= 90 & timediff >= 0) %>%
  select(-CREATEDATETIME) -> specimen_new

save(specimen_new, file = 'specimen.rda')
```

## 2021 1021 慢籤

-   第一筆處方是否為慢籤

-   前180天是否開過慢籤

```{r}
## 門診處方
chro = vroom(file.choose(), locale= locale(encoding = 'big-5'), progress = T, col_select = c(PERSONID2, DRUGCODE, CREATEDATETIME, TOTALREFILLNO), show_col_types = F) %>%
  filter(PERSONID2 %in% data$PERSONID2) 
chro = chro %>% mutate(CREATEDATETIME = as_date(str_extract(CREATEDATETIME, pattern = '\\d+\\/\\d+\\/\\d+')))
  
t1 = data %>% select(index_date, PERSONID2) %>%
  left_join(chro, by = "PERSONID2") %>%
  filter(as.numeric(index_date - CREATEDATETIME) >= 0 &
           as.numeric(index_date - CREATEDATETIME) <= 180) %>% mutate(TOTALREFILLNO = case_when(
             TOTALREFILLNO == 2 ~ '1', 
             TOTALREFILLNO == 3 ~ '1', 
             T ~ '0'
           )) %>%
  select(PERSONID2, TOTALREFILLNO) %>% 
  rename(chro = TOTALREFILLNO) %>%
  mutate_at('chro', as.numeric) %>%
  group_by(PERSONID2) %>% summarise(chro_180 = sum(chro)) %>%
  ungroup() %>%
  mutate(chro_180 = ifelse(chro_180 > 0 , 1, 0))
  
t2 = data %>% select(index_date, PERSONID2) %>%
  left_join(chro, by = "PERSONID2") %>%
  filter(index_date == CREATEDATETIME) %>% mutate(TOTALREFILLNO = case_when(
             TOTALREFILLNO == 2 ~ '1', 
             TOTALREFILLNO == 3 ~ '1', 
             T ~ '0'
           )) %>%
  select(PERSONID2, TOTALREFILLNO) %>% 
  rename(chro = TOTALREFILLNO) %>%
  mutate_at('chro', as.numeric) %>%
  group_by(PERSONID2) %>% summarise(chro_0 = sum(chro)) %>%
  ungroup() %>%
  mutate(chro_0 = ifelse(chro_0 > 0 , 1, 0))

data = data %>%
  left_join(t1, by = "PERSONID2") %>%
  left_join(t2, by = "PERSONID2")

rm(t1, t2)
# save(data, file = "ckpt.rda")
```

| 連續處方籤類型 | perc |
|----------------|------|
| 0              | 18.6 |
| 1              | 3    |
| 2              | 10   |
| 3              | 71.1 |

# New session

## load clean data

-   每人在第一次處方前30天、前90天都可能會有重複測量的資料，這邊先取離處方日最近的（samples：
    22132 reduced to 16855）

-   Creatinine有兩種測量單位，分別是`mg/dL`，`mL/min/1.73 m^2`
    這邊取前者；HbA1c統一是`%`

-   這邊會取第一次處方`前30天 & 前90天`的資料。

-   大部分的人每個檢體只有一筆資料，1萬多個採檢值裏面有30多人同一天採了兩筆（誤差在`+-1`之內），故只取其中較大的一筆就好。

-   HbA1c 裏面有一項`>12.0` , 比例約佔1/200 ,
    這邊用`runif(12,16)`去代替他們。

`Note`: mL/min/1.73 m\^2 是Creatinine
(Blood)，檢驗資料佔Creatinine不到1/10，且有做Creatinine
(Blood)的病人都會做Creatinine的採檢（`mg/dL`）。故選擇Creatinine作為主要項目。

```{r, message=F, warning=F}
## load ckpt data
load('specimen.rda')
rm(drugcode, diagnosed_patient)
specimen_new %>% 
  mutate(specimen = case_when(
    str_detect(ORIGINALLABORDERFULLNAME, 'Creatinine') ~ 'Creatinine',
    str_detect(ORIGINALLABORDERFULLNAME, 'HbA1c') ~ 'HbA1c', 
    T ~ 'nooo'
  )) %>% count(PERSONID2) %>% mutate_at('n', as.character) %>%
  select(n) %>% rename(count = n) %>% count(count) %>%
  mutate(cc = case_when(as.numeric(count) < 11 ~ count, 
                        as.numeric(count) >=  11 & as.numeric(count) < 21~ '11-20',
                        as.numeric(count) >=  21 & as.numeric(count) < 31~ '21-30',
                        as.numeric(count) >=  31 & as.numeric(count) < 41~ '31-40',
                        T ~ '> 40')) %>% group_by(cc) %>%
  summarise(value = sum(n)) %>% ungroup() %>%
  mutate(index =as.numeric(str_extract(cc, '\\d+'))) %>%
  arrange(index) %>%
  ggplot() + aes(cc,value) %>% geom_bar(stat = 'identity') +
  labs(title = '第一筆處方過去90天內的採檢次數')


specimen_new = specimen_new %>% 
  mutate(specimen = case_when(
    str_detect(ORIGINALLABORDERFULLNAME, 'Creatinine') ~ 'Creatinine',
    str_detect(ORIGINALLABORDERFULLNAME, 'HbA1c') ~ 'HbA1c', 
    T ~ 'nooo'
  )) %>% 
  select(-ORIGINALLABORDERFULLNAME) %>% 
  mutate(specimen = case_when(
    specimen == 'Creatinine' & (timediff <=30 & timediff >= 0) ~ 'creatinine_30day',
    specimen == 'Creatinine' & (timediff <=90 & timediff > 30)  ~ 'creatinine_90day',
    specimen == 'HbA1c' & (timediff <=30 & timediff >= 0) ~ 'HbA1c_30day',
    specimen == 'HbA1c' & (timediff <=90 & timediff > 30) ~ 'HbA1c_90day'
  )) %>% 
  # 這邊不能直接執行，要把90用30代替
  filter(RESULTUNIT != 'mL/min/1.73 m^2') %>%
  group_by(PERSONID2, specimen) %>%
  mutate(aa = min(timediff)) %>% 
  filter(timediff == aa) %>% ungroup() %>% 
  select(-aa) %>%
  mutate(CONFIRMRESULT = ifelse(CONFIRMRESULT == '>12.0', runif(1, 12, 16), CONFIRMRESULT)) %>%
  mutate_at('CONFIRMRESULT', as.numeric) %>%
  group_by(PERSONID2, specimen) %>% 
  mutate(aa = max(CONFIRMRESULT)) %>% ungroup() %>%
  filter(CONFIRMRESULT == aa) %>% select(-aa) %>%
  group_by(PERSONID2, specimen) %>% mutate(ii = row_number()) %>%
  ungroup() %>% filter(ii == 1) %>% select(-ii)

rm(drugcode, diagnosed_patient)
```

## 繪圖！percentage of missing `creatinine`, `HbA1c`.

```{r, message=F, warning=F}
c = specimen_new %>% 
  filter(str_detect(specimen, 'creatinine')) %>%
  distinct(PERSONID2) %>% nrow()
h = specimen_new %>% 
  filter(str_detect(specimen, 'HbA1c')) %>%
  distinct(PERSONID2) %>% nrow()
tibble(specimen = c('糖化血色素', '肌酸酐'), 
       missing_30 = c(1604, 3558), 
       non_missing = c(7020-1604, 7020-3558)) %>%
  gather('sort', 'value', 2:3) %>%
  ggplot(aes(x = specimen, y = value, fill = sort)) +
  geom_bar(stat = 'identity', position = 'dodge') +
  labs(title = 'EHR生化檢驗值 處方前90天內 missing的人數比例', 
       subtitle = '樣本母體為12-17年門診之糖尿病患者',
       x = '檢體名稱', y = '人數') +
  scale_fill_manual("sort", values = c("non_missing" = "darkseagreen2", "missing_30" = "chocolate2")) +
  theme_bw()

ccc = specimen_new %>% 
  filter(specimen == 'creatinine_30day') %>%
  distinct(PERSONID2) %>% nrow()
hhh = specimen_new %>% 
  filter(specimen == 'HbA1c_30day') %>%
  distinct(PERSONID2) %>% nrow()
cc = specimen_new %>% 
  filter(specimen == 'creatinine_90day') %>%
  distinct(PERSONID2) %>% nrow()
hh = specimen_new %>% 
  filter(specimen == 'HbA1c_90day') %>%
  distinct(PERSONID2) %>% nrow()
tibble(specimen = c('糖化血色素', '肌酸酐'), 
       missing_90 = c(549, 2025),
       non_missing = c(7020-549, 7020-2025)) %>%
  gather('sort', 'value', 2:3) %>%
  ggplot(aes(x = specimen, y = value, fill = sort)) +
  geom_bar(stat = 'identity', position = 'dodge') +
  labs(title = 'EHR生化檢驗值 處方前30/90天內 missing的人數比例', 
       subtitle = 'missing_90指的是前90天missing的',
       x = '檢體名稱', y = '人數') +
  scale_fill_manual("sort", values = c("non_missing" = "grey69", "missing_90" = "navajowhite")) + 
  theme_bw()


cowplot::plot_grid(p1, p2, labels = "AUTO")

rm(h, c, cc, hh,ccc, hhh)
```

## dist of HbA1c, Creatinine

Are there Outliers?

-   Creatinine 有15個outlier還蠻明顯的，或許能直接drop掉

```{r, warning = F}
specimen_new %>% filter(str_detect(specimen, 'creatinine')) %>%
  ggplot() + aes(y=CONFIRMRESULT) + 
  geom_histogram(stat = 'count',
                 col="chocolate2",
                 fill="green", alpha = .2) +
  ylim(0, 10) +
  labs(title = 'distribution of Creatinine values', 
                     subtitle = 'unit: mg/dL') + 
  theme_bw()

specimen_new %>% filter(str_detect(specimen, 'HbA1c')) %>%
  ggplot() + aes(y=CONFIRMRESULT) + 
  geom_histogram(stat = 'count',
                 col="chocolate2",
                 fill="green", alpha = .2) +
  labs(title = 'distribution of HbA1c values', 
                     subtitle = 'unit: %') + 
  theme_bw()

specimen_new %>% 
  filter(str_detect(specimen, 'creatinine')) %>%
  filter(CONFIRMRESULT > 4)
```

# `Havard Study & Paper`, coding books

-   90 days & 30 days are different data set.

-   specimen patients are NMAR, which means they might have better
    health condition than those who need to do specimen.

```{r}
load('ckpt.rda')

data = specimen_new %>% 
  select(-RESULTUNIT, -timediff) %>%
  spread(specimen, CONFIRMRESULT) %>%
  full_join(
  firsttime %>%
    filter(!(PERSONID2 %in% unique(specimen_new$PERSONID2))),
  by = c('PERSONID2' = 'PERSONID2', 'event' = 'event')
  ) 
rm(firsttime, specimen_new)
# tt = tt %>%   
#   mutate(creatinine_90day = ifelse(is.na(creatinine_30day), creatinine_90day, creatinine_30day),
#          HbA1c_90day = ifelse(is.na(HbA1c_30day), HbA1c_90day, HbA1c_30day))
  
## 1.基本資料
data = data %>% 
  left_join(
    vroom(file.choose(), locale= locale(encoding = stringi::stri_enc_get()), progress = T, col_select = c(PERSONID2, ADMINISTRATIVESEXCODE, BIRTHDAY), show_col_types = F),
    by = 'PERSONID2'
  ) %>%
  rename(sex = ADMINISTRATIVESEXCODE, age = BIRTHDAY) %>%
  mutate(age = as_date(paste0(age, '/01')),
         sex = ifelse(sex == 'M', 1, 0)) %>%
  mutate(age = as.numeric(event - age) %/% 365.25)

## 2.菸酒檳榔。CB0為檳榔， DK0為喝酒(% 少)，SMK為吸菸
# data = data %>%
#   left_join(
#     vroom(file.choose(), locale= locale(encoding = 'BIG5'), progress = T, col_select = c(PERSONID2, PHYEXAMCODE, PHYEXAMRESULTVALUE), show_col_types = F),
#     by = 'PERSONID2'
#   ) %>% 
#   rename(answer = PHYEXAMRESULTVALUE) %>%
#   mutate(answer = ifelse(answer %in% c('是', '有', '已戒'), 1, 0)) %>%
#   spread(PHYEXAMCODE, answer, fill = 0) %>%
#   select(-`<NA>`) %>%
#   mutate(SMK = ifelse(SK0+SKE+SKU+SM0+SQ0 >= 1, 1, 0)) %>%
#   select(-SK0, -SKE, -SKU, -SM0, -SQ0) 

## 3.obesity would be a risk factor
data = data %>%
  left_join(
    vroom(file.choose(), locale= locale(encoding = 'BIG5'), progress = T, col_select = c(PERSONID2, HEIGHT, WEIGHT), show_col_types = F) %>%
      drop_na(WEIGHT) %>%
      distinct(PERSONID2, .keep_all = T),
    by = 'PERSONID2'
  ) %>%
  mutate(bmi = WEIGHT/(HEIGHT/100)^2) %>%
  mutate(bmi = case_when(
    bmi < 18.5 ~ '0',
    bmi >= 18.5 & bmi < 24 ~ '1',
    bmi >= 24 & bmi < 27~ '2', # 過重
    bmi >= 27 ~ '3' # 肥胖
  )) %>% 
    mutate(WEIGHT = case_when(
    WEIGHT < 40 ~ '0',
    WEIGHT >= 40 & WEIGHT < 60 ~ '1',
    WEIGHT >= 60 & WEIGHT < 80~ '2', 
    WEIGHT >= 80 ~ '3'  # 很久以前的體重不一定反映現在的真實體重。
  )) %>%
    mutate(bmi = ifelse(is.na(bmi), WEIGHT, bmi)) %>%
    select(-WEIGHT, -HEIGHT)

# 4.門診次數（第一筆處方日前所有的）
data = data %>%
  left_join(
    vroom(file.choose(), locale= locale(encoding = 'BIG5'), progress = T, col_select = c(PERSONID2, COMECLINICDATE), show_col_types = F) %>%
      mutate(COMECLINICDATE = as_date(COMECLINICDATE)),
    by = 'PERSONID2'
  ) %>%
  mutate(timediff = as.numeric(event - COMECLINICDATE)) %>%
  filter(timediff >= -1) %>% select(-timediff) %>%
  group_by(PERSONID2) %>% mutate(num_doc = n()) %>% ungroup() %>%
  distinct(PERSONID2, .keep_all = T) %>% select(-COMECLINICDATE)

## 7. 煙、酒、檳榔（ignorable）
# tt = vroom(file.choose(), locale= locale(encoding = 'BIG5'), progress = T, col_select = c(PERSONID2, FIELDCODE, FIELDVALUE), show_col_types = F) %>%
#   filter(PERSONID2 %in% data$PERSONID2) %>%
#   filter(FIELDCODE %in% c('Smoking', 'DrinkAlcoholic', 'EatingBetelNut', 'SmokingAmount', 'SmokingYear'))
# data = data %>% 
#   left_join(tt ,by = 'PERSONID2') %>% 
#   group_by(PERSONID2, FIELDCODE) %>% mutate(index = row_number()) %>% ungroup() %>%
#   filter(index == 1) %>% select(-index) %>%
#   spread(FIELDCODE, FIELDVALUE, fill = 0) %>% 
#   mutate(DrinkAlcoholic = ifelse(DrinkAlcoholic == 'Y', 1, 0),
#          EatingBetelNut = ifelse(EatingBetelNut == 'Y', 1, 0), 
#          Smoking = ifelse(Smoking == 'Y', 1, 0)) %>%
#   mutate_at(c('SmokingAmount', 'SmokingYear'), as.numeric) %>% select(-`<NA>`)
# rm(tt)

# 8. 臨床診斷(第一筆處方前)：共病數、種類
tt = data %>%
  left_join(
    vroom(file.choose(), locale= locale(encoding = stringi::stri_enc_get()), progress = T, col_select = c(PERSONID2, DIAGNOSISCODE, CREATEDATETIME), show_col_types = F) ,
    by = 'PERSONID2'
  ) %>%  
  mutate(CREATEDATETIME = as_date(str_extract(CREATEDATETIME, '\\d+\\/\\d+\\/\\d+'))) %>%
  mutate(timediff = as.numeric(event - CREATEDATETIME)) %>%
  filter(timediff >= -1 & timediff <= 180) %>% select(-timediff, -CREATEDATETIME) %>% # 0923 改
  mutate(DIAGNOSISCODE = substr(DIAGNOSISCODE, 1, 3)) %>%
  
  mutate(disorder = case_when(
    str_detect(DIAGNOSISCODE, 'I10') | str_detect(DIAGNOSISCODE, '401') ~ 'hypertension',
    str_detect(DIAGNOSISCODE, '272') | str_detect(DIAGNOSISCODE, 'E78') ~ 'hyperlipidemia',
    str_detect(DIAGNOSISCODE, '274') ~ 'gout',
    DIAGNOSISCODE %in% c(as.character(430:438), paste0('I', 60:66), '285', 'G45') ~ 'cerebrovascular',
    DIAGNOSISCODE %in% c('571', '794', '070') ~ 'liver(unspecified)',
    DIAGNOSISCODE %in% c('250', paste0('E', 10:14), 'E16', '251', '249') ~ 'DM',
    DIAGNOSISCODE %in% c('307', 'F51') ~ 'insomnia',
    DIAGNOSISCODE %in% c(as.character(140:239), paste0('C', 11:99), paste0('C0', 0:9)) ~ 'cancer',
    DIAGNOSISCODE %in% c('585', 'N18') ~ 'ckd',
    
    DIAGNOSISCODE %in% c('E87') ~ 'acidosis',
    DIAGNOSISCODE %in% c('414', 'I25', '427', '402', '428', '410','I20', 'I21', 'I22', 'V45', '411', '413', '440', '441', '444', paste0('I', 70:79), 'Z95', 'I50', 'I48') ~ 'heart(unspecified)',
    str_detect(DIAGNOSISCODE, '300') ~ 'anxiety',
    str_detect(DIAGNOSISCODE, '599') ~ 'UTI',
    str_detect(DIAGNOSISCODE, '278') ~ 'obesity',
    str_detect(DIAGNOSISCODE, '240') ~ 'Goiter',
    DIAGNOSISCODE %in% c('307', '794') ~ 'not specified',
    DIAGNOSISCODE %in% c('790') ~ 'blood',
    #DIAGNOSISCODE %in% c('239') ~ 'Neoplasms',
    DIAGNOSISCODE %in% c('593', 'Z49', 'V56', '583', 'N08') ~ 'kidney',
    #DIAGNOSISCODE %in% c('593') ~ 'stroke',
    T ~ 'other complication'
  ))  %>% filter(disorder != 'DM') %>% # disorder != 'other complication'
  group_by(PERSONID2, DIAGNOSISCODE) %>% mutate(ind = row_number()) %>% ungroup() %>% filter(ind == 1) %>% select(-ind) %>%
  select(-DIAGNOSISCODE) %>%
  group_by(PERSONID2) %>%
  mutate(comorbidity= n()) %>% ungroup()

data = data %>% left_join(
  tt %>% 
    select(PERSONID2, comorbidity) %>%
    distinct(PERSONID2, .keep_all = T),
  by= 'PERSONID2'
) %>%
  mutate_at('comorbidity', ~replace(., is.na(.), 0)) %>%
  left_join(
  tt %>% 
    filter(disorder != 'other complication') %>% 
    group_by(PERSONID2, disorder) %>% mutate(ind = row_number()) %>% ungroup() %>% filter(ind == 1) %>% select(-ind) %>%
    mutate(dummy = 1) %>%
    spread(disorder, dummy, fill = 0) %>%
    select(-event, -creatinine_30day, -creatinine_90day, -HbA1c_30day, -HbA1c_90day, -sex, -age, -SMK, -bmi, -SmokingYear, -num_doc, -comorbidity),
  by= 'PERSONID2'
) %>% mutate_at(c('acidosis', 'anxiety', 'cancer', 'cerebrovascular', 'ckd', 'Goiter', 'gout', 'heart(unspecified)', 'hyperlipidemia', 'hypertension', 'insomnia', 'liver(unspecified)', 'obesity', 'UTI', 'blood', 'kidney'), ~replace(., is.na(.), 0))
rm(tt)


save(data, file = 'ckpt.rda')
```

in 8., stroke is classified as `cerebrovascular` disease.

-   有共病(含
    other)的患者佔6899位；主要共病(不含other)的診斷記錄有6565位

-   ICD code取前三碼就好，不然高血壓的患者只有300人...

### 主要共病（ICD-10-CM）

門診診斷2616k。保留三高為主，其次心血管、代謝病，行有餘力再試試看liver等其他病。

稀有疾病不代表不顯著

**var**: num_doc, comorbidities\*n

**因果關係**要小心推論！（關聯性建構在`病理學`的基礎上）

-   可能的解釋：health behavior

-   外推性？

| disease                                  | disease code | incidence |
|:-----------------------------------------|:------------:|:----------|
| DM                                       |    250.00    | 372414    |
| hypertension                             |    401.9     | 242490    |
| hyperlipidemia                           |    272.4     | 209072    |
| DM                                       |    E11.9     | 86054     |
| coronary atherosclerotic heart disease   |    414.00    | 71827     |
| hypertension                             |     I10      | 52257     |
| 失眠                                     |    307.41    | 50770     |
| Hyperlipidemia                           |    E78.5     | 49158     |
| BPH                                      |    600.0     | 28157     |
| Gout                                     |    274.9     | 25653     |
| Osteoarthrosis                           |    715.90    | 25087     |
| Constipation                             |    564.0     | 22837     |
| Gastritis                                |    535.50    | 22238     |
| coronary atherosclerotic heart disease   |    I25.10    | ignored   |
| respiratory infection                    |    465.9     | ignored   |
| cerebrovascular                          |    437.9     | ignored   |
| Other chronic nonalcoholic liver disease |    571.8     | ignored   |
| stomach                                  |    536.9     | ignored   |
| cerebrovascular                          |     436      | ignored   |
| ischemic heart                           |    414.9     | ignored   |
| AFib                                     |    427.31    | ignored   |
| Gastroesophageal reflux                  |    530.81    | ignored   |
| Hypertensive heart                       |    402.90    | ignored   |
| cataract                                 |    366.9     | ignored   |
| 失眠                                     |    F51.01    | ignored   |
| heart failure                            |    428.0     | ignored   |
| liver                                    |    794.8     | ignored   |
| hepatitis                                |    571.40    | ignored   |
| abnormal blood chemistry                 |    790.6     | ignored   |
| conjunctivitis                           |    372.10    | ignored   |

-   另外榜上有名的共病包含`hyperuricemia`, `obesity`, `Anemia`, `ASHD`

### 主要共藥 ATC

-   num_prescription, dm_grugs, dummy of drugs\*n

-   `other` is `A10BX`

```{r}
load('ckpt.rda')
load('specimen.rda')
rm(firsttime, specimen_new, diagnosed_patient)
#load('tt.rda') # temp file(bind_row)
## 12. 門診處方12_14, 15_17
tt = data %>%
   left_join(
     vroom(file.choose(), locale= locale(encoding = stringi::stri_enc_get()), progress = T, col_select = c(PERSONID2, DRUGCODE, CREATEDATETIME), show_col_types = F) ,
     by = 'PERSONID2'
   ) %>% 
   mutate(CREATEDATETIME = as_date(str_extract(CREATEDATETIME, pattern = '\\d+\\/\\d+\\/\\d+'))) %>%
   mutate(timediff = as.numeric(event - CREATEDATETIME)) %>%
   filter(timediff >= -1 & timediff <= 180) %>% select(-timediff, -CREATEDATETIME)
# tt %>% count(DRUGCODE) %>% arrange(desc(n)) %>% slice(1:50) 
tt = tt %>% left_join(drugcode, by = c('DRUGCODE' = 'ntu_code')) %>%
  select(PERSONID2, sort) %>%
  group_by(PERSONID2) %>% mutate(num_prescription = n()) %>% ungroup() %>% drop_na(sort)
rm(drugcode)

data = data %>% left_join(
  tt %>% 
    select(PERSONID2, num_prescription) %>%
    distinct(PERSONID2, .keep_all = T),
  by= 'PERSONID2'
) %>%
  mutate_at('num_prescription', ~replace(., is.na(.), 0)) %>%
  left_join(
  tt %>% 
    # filter(sort != 'other') %>% 
    group_by(PERSONID2, sort) %>% mutate(ind = row_number()) %>% ungroup() %>% filter(ind == 1) %>% select(-ind) %>%
    mutate(dummy = 1) %>%
    spread(sort, dummy, fill = 0) %>%
    select(-num_prescription),
  by = 'PERSONID2') %>%
  # mutate_at(c('Biguanides', 'DPP-4', 'Insulins', 'SGLT2', 'Sulfonylureas'), ~replace(., is.na(.), 0)) %>%
  mutate(num_dm_drugs = Biguanides + `DPP-4` + Insulins + SGLT2 + Sulfonylureas)

rm(tt)

save(data, file = 'ckpt.rda')
```

<https://www.whocc.no/atc_ddd_index/?code=A10&showdescription=no>

Antihypertensive drug

ACE inhibitor

ARB

β-blocker

Loop diuretic

Thiazide diuretic

Aldosterone antagonist

Statin

#### 繪圖！ the dist of co-medication

```{r, warning=F}
# 每種的直方
data %>% select(31:52) %>%
  summarise(across(everything(), ~ sum(.x))) %>%
  gather('drug', 'count', 1:22) %>%
  filter(drug %in% c('Biguanides', 'DPP-4', 'Insulins', 'SGLT2', 'Sulfonylureas')) %>%
  ggplot(aes(x=drug, y=count, color=drug)) +
  geom_bar(stat="identity", fill="white") +
  labs(title = '糖尿病人第一筆SGLT2/DPP-4i 前180天之處方情形',
       subtitle = '病人共7020位') + theme_bw()
data %>% select(33:51) %>%
  summarise(across(everything(), ~ sum(.x))) %>%
  gather('drug', 'count', 1:19) %>%
  filter(!(drug %in% c('Biguanides', 'DPP-4', 'Insulins', 'SGLT2', 'Sulfonylureas'))) %>%
  ggplot(aes(x="", y=count, fill=drug)) +
  geom_bar(stat="identity", width=1, color="white") +
  coord_polar("y", start=0) +
  theme_void() + 
  theme(legend.position="none") +
  geom_text(aes(x = 1.6, y= count,label = drug), color = "black", size=3, position = position_stack(vjust = .5)) +
  labs(title = '共藥的比例',
       subtitle = '其中stain約3611筆病人有開')

# diag vs non diag
library(viridis)
library(hrbrthemes)
data %>% select(33:51) %>%
  summarise(across(everything(), ~ sum(.x))) %>%
  gather('drug', 'count', 1:19) %>%
  mutate(sort = ifelse(drug %in% c('Biguanides', 'DPP-4', 'Insulins', 'SGLT2', 'Sulfonylureas'), 'DM', 'co- medicine')) %>%
  ggplot(aes(fill=drug, y=count, x=sort)) + 
    geom_bar(position="stack", stat="identity") +
    scale_fill_viridis(discrete = T) +
    ggtitle("不同類型處方的數目比較") +
    theme_ipsum() +
    xlab("")

# 共病 圓餅圖
library(RColorBrewer)
colourCount = 16
getPalette = colorRampPalette(brewer.pal(9, "Set1"))
data %>% select(17:32) %>%
  summarise(across(everything(), ~ sum(., is.na(.), 0))) %>%
  gather("co_disease", "n", 1:16) %>%
  mutate_at("co_disease", as.factor) %>% 
  mutate(fraction = n/sum(n),
         ymax = cumsum(fraction),
         ymin = c(0, head(ymax, n=-1))) %>%
  ggplot() + 
  aes(ymax=ymax, ymin=ymin, xmax=4, xmin=3, fill=co_disease) +
  geom_rect() + 
  # scale_fill_brewer(palette=4) +
  scale_fill_manual(values = getPalette(colourCount)) + 
  coord_polar(theta="y") + xlim(c(2, 4)) + 
  labs(title = "共病分布狀況", 
       subtitle = "樣本數7020") +
  theme_bw() + 
  theme(legend.position="bottom") +
  guides(fill=guide_legend(nrow=2))

## 看診次數盒子圖 & 血糖值
data  %>%
  mutate(Age = age) %>% ## remove
  mutate(age = case_when(
    Age <= 20 ~ "10-20",
    Age <= 30 & Age > 20 ~ "20-30",
    Age <= 40 & Age > 30 ~ "30-40",
    Age <= 50 & Age > 40 ~ "40-50",
    Age <= 60 & Age > 50 ~ "50-60",
    Age <= 70 & Age > 60 ~ "60-70",
    Age <= 80 & Age > 70 ~ "70-80",
    Age <= 100 & Age > 80 ~ "80_above",
    T ~ "na"
  )) %>%
  ggplot(aes(x=age, y=HbA1c_90day, fill=age)) + 
  geom_boxplot(alpha=0.3) +
  theme(legend.position="none") +
  scale_fill_brewer(palette="BuPu") + 
  theme_bw() + 
  labs(title = "Dist of Hb1Ac level by age groups", 
       subtitle = "given that data is MAR in age groups.",
       x = "age groups")
data  %>%
  mutate(Age = age) %>% ## remove
  mutate(age = case_when(
    Age <= 20 ~ "10-20",
    Age <= 30 & Age > 20 ~ "20-30",
    Age <= 40 & Age > 30 ~ "30-40",
    Age <= 50 & Age > 40 ~ "40-50",
    Age <= 60 & Age > 50 ~ "50-60",
    Age <= 70 & Age > 60 ~ "60-70",
    Age <= 80 & Age > 70 ~ "70-80",
    Age <= 100 & Age > 80 ~ "80_above",
    T ~ "na"
  )) %>%
  ggplot(aes(x=age, y=num_doc, fill=age)) + 
  geom_boxplot(alpha=0.3) +
  theme(legend.position="none") +
  scale_fill_brewer(palette="BuPu") + 
  theme_bw() + 
  labs(title = "Number of doctor visits by age groups", 
       subtitle = "given that data is MAR in age groups.",
       x = "age groups")
library(cowplot)
plot_grid(p1, p2, labels = "AUTO", nrow = 2)
```

### 採檢次數 (within 180)

-   採檢次數（不管幾種都好）

```{r}
load('ckpt.rda')
# 檢驗報告(新 13年後)_1 & 2
tt = vroom(file.choose(), locale= locale(encoding = 'big-5'), progress = T, col_select = c(PERSONID2, ORIGINALLABORDERFULLNAME, CREATEDATETIME), show_col_types = F) %>%
  filter(PERSONID2 %in% data$PERSONID2) %>%
  mutate(CREATEDATETIME = as_date(str_extract(CREATEDATETIME, pattern = '\\d+\\/\\d+\\/\\d+'))) %>%
  drop_na(CREATEDATETIME) %>%
  left_join(data %>% select(PERSONID2, event), by = 'PERSONID2') %>%
  select(-ORIGINALLABORDERFULLNAME) %>%
  mutate(timediff = as.numeric(event-CREATEDATETIME)) %>%
  filter(timediff <= 180 & timediff >= -1) %>%
  select(-timediff, -CREATEDATETIME) %>%
  group_by(PERSONID2) %>% mutate(num_specimen = n()) %>%
  ungroup() %>% distinct(PERSONID2, .keep_all = T)

data = data %>% left_join(
  tt %>% select(-event), 
  by = 'PERSONID2'
) %>%
  mutate_at('num_specimen', ~replace(., is.na(.), 0)) 
  
save(data, file = 'ckpt.rda')
```
